ACORDAO-COMPLETO-2427531

ACÓRDÃO 9353/2020 ATA 31/2020 - PRIMEIRA CÂMARA

VISTOS, relatados e discutidos estes autos em que se apreciam, nesta fase processual, embargos de declaração opostos pela empresa Savvy Serviços Eireli ao Acórdão 7181/2020-TCU-Primeira Câmara,
ACORDAM os Ministros do Tribunal de Contas da União, reunidos em sessão da Primeira Câmara, diante das razões expostas pelo Relator, em:
9.1. com fundamento nos arts. 34 da Lei 8.443/1992 e 287 do Regimento Interno do TCU, conhecer dos presentes embargos declaratórios para, no mérito, julgá-los parcialmente procedentes, com o fito de eliminar a omissão apontada pela recorrente;
9.2. indeferir o pedido de concessão de medida cautelar formulado pela empresa Savvy Servicos Eireli, tendo em vista que não foram preenchidos os requisitos para sua adoção;
9.3. considerar atendida a determinação contida no item "d" do Acórdão 7181/2020-TCU-Primeira Câmara;
9.4. encaminhar cópia deste acórdão, bem como do relatório e do voto que o fundamentaram, para:
9.4.1. a empresa Indústrias Nucleares do Brasil S.A. - INB, para a adoção das medidas consideradas cabíveis;
9.4.2. o Hospital de Guarnição de Florianópolis, por intermédio do Centro de Controle Interno do Exército - CCIEx, em atenção ao disposto na Portaria TCU 488/1998;
9.4.3. a Secretaria de Gestão do Ministério da Economia, responsável pela gestão do Sicaf, para a adoção das providências que entender cabíveis;
9.5. dar ciência deste acórdão à recorrente; e
9.6. arquivar os presentes autos, nos termos art. 169, III, do Regimento Interno deste Tribunal.

Embargos de declaração interposto contra decisão proferida quando do julgamento de representação formulada por empresa contratada pelas Industrias Nucleares do Brasil.

Primeira Câmara

Indústrias Nucleares do Brasil S.A. - INB.

3. Interessados/Responsáveis/Recorrentes:
3.1. Interessado: Savvy Servicos Eireli (CNPJ 12.966.492/0004-04)
3.2. Recorrente: Savvy Servicos Eireli (CNPJ 12.966.492/0004-04).

13.1. Ministros presentes: Walton Alencar Rodrigues (Presidente), Benjamin Zymler (Relator), Bruno Dantas e Vital do Rêgo.
13.2. Ministros-Substitutos presentes: Augusto Sherman Cavalcanti e Weder de Oliveira.

BENJAMIN ZYMLER

Ministro Benjamin Zymler.

Trata-se de embargos de declaração opostos pela empresa Savvy Serviços Eireli ao Acórdão 7181/2020-TCU-Primeira Câmara (peça 86) , que apresenta a seguinte redação:
"Os Ministros do Tribunal de Contas da União, reunidos em sessão da Primeira Câmara, ACORDAM, por unanimidade, com fulcro nos arts. 87, § 2º, da Lei 13.303/2016; 235, 237, VII, 250, II, e 276, § 6º, do Regimento Interno deste Tribunal; 103, § 1º, da Resolução TCU 259/2014 e 4º, I, e 14, § 2º, I, da Resolução TCU 315/2020, de acordo com os pareceres exarados nestes autos, em:
a) conhecer desta representação, uma vez que foram satisfeitos os requisitos de admissibilidade aplicáveis à espécie;
b) no mérito, considerar a presente representação parcialmente procedente;
c) indeferir o pedido de concessão de medida cautelar formulado pelo representante;
d) determinar ao Hospital de Guarnição de Florianópolis (SC) que:
d.1) promova as medidas determinadas por meio do Despacho Decisório Asse Jur CMS/CMDO/CMS 78/2019, de 10/12/2019, em especial no que concerne à publicação do extrato da decisão no Diário Oficial da União e à correção do registro da ocorrência de fornecedor 264.159 no Sicaf, alterando respectivo tipo de 3 (suspensão temporária - Lei 8.666/1993, art. 87, III) para 5 (impedimento de licitar e contratar - Lei 10.520/2002, art. 7º) , de modo a refletir a sanção aplicada no âmbito do Processo NUP 64589.002461/2019-54;
d.2) informe ao TCU, no prazo de cinco dias úteis contados da data do recebimento da notificação, as providências adotadas para cumprir a determinação acima;
e) dar ciência deste acórdão ao Hospital de Guarnição de Florianópolis (SC) , por intermédio do Centro de Controle Interno do Exército - CCIEx, em atenção à Portaria TCU 488/1998, e ao representante;
f) dar ciência deste acórdão, encaminhando ainda cópia da instrução elaborada pela unidade técnica e da peça 81 destes autos, às seguintes entidades: Agência Nacional de Transportes Terrestres - ANTT, Empresa Brasil de Comunicação - EBC, Financiadora de Estudos e Projetos - Finep, Escola do Comando e EstadoMaior do Exército - ECEME, Centro Brasileiro de Pesquisas Físicas - CBPF, Fundação Oswaldo Cruz - Fiocruz, Universidade Federal do Rio Grande do Sul - UFRGS e Fundação Casa de Rui Barbosa; e
g) arquivar os presentes autos, sem prejuízo de que a Selog monitore o cumprimento da determinação mencionada no subitem "d.1" acima."
2.	Originalmente, tratou-se de representação formulada pela empresa Savvy Serviços Eireli, versando sobre supostas irregularidades que teriam ocorrido no Pregão Eletrônico Gesup.F 1.113/2019, promovido pela Indústrias Nucleares do Brasil S/A (INB) , com o intuito de contratar empresa especializada no preparo e fornecimento de refeições de autosserviço, lanches, coffee break, café e chá para seus empregados, no Município de Resende (RJ) .
3.	A representante, após ter se sagrado vencedora do mencionado pregão, realizado em 19/11/2019, assinou, no dia 17/2/2020, o Contrato C3/20/003, no valor de R$ 8.925.994,80 (oito milhões novecentos e vinte e cinco mil novecentos e noventa e quatro reais e oitenta centavos) . Por meio de consulta à página da INB, realizada em 3/4/2020, a unidade técnica confirmou que a referida avença estará em vigor entre os dias 17/2/2020 a 17/2/2022. 
4.	Contudo, no dia 19/3/2020, a INB publicou no Diário Oficial da União (DOU) a intenção de anular o ato de habilitação que deu origem à contratação em tela, em razão de ter sido identificada penalidade aplicada à empresa Savvy, que supostamente a impediria de licitar e contratar com a União, nos termos do art. 87, III, da Lei 8.666/1993.
5.	Em sua peça, a representante alegou que: 
	1) está executando o serviço, com atendimento a todas as exigências do contrato;
	2) os critérios de participação na licitação e contratação com a INB devem ser regidos pela Lei 13.303/2016, que afastou as regras presentes nas Leis 8.666/1993 e 10.520/2002;
	3) segundo disposto no art. 38, II, da Lei 13.303/2016, a empresa que tiver sido suspensa por empresa pública ou sociedade de economia mista está impedida de participar de licitações e ser contratada por empresa pública ou sociedade de economia mista;
	4) em razão de o órgão sancionador pertencer à administração direta, uma vez que está vinculado ao Exército (Ministério da Defesa) , fica afastada a hipótese prevista no dispositivo acima mencionado;
	5) o Hospital de Guarnição de Florianópolis aplicou à empresa Savvy a penalidade de impedimento do direito de licitar e contratar, na forma dos arts. 87, III, da Lei 8.666/1993 e 7 da Lei 10.520/2002. Logo, a representante não foi declarada inidônea. Também por esse motivo, o art. 38, III, da Lei 13.303/2016 não se aplica à referida entidade privada;
	6) o entendimento jurisprudencial é no sentido de que, em sede de processo administrativo, a suspensão do direito de licitar e contratar, prevista no art. 87, III, da Lei de Licitações, é limitada ao próprio órgão que aplicou a penalidade, ao contrário do que ocorre com a declaração de inidoneidade, que produz efeitos em todo o território nacional;
	7) no caso em tela, a penalidade aplicada pelo Hospital de Guarnição de Florianópolis geraria efeitos apenas em relação às licitações e contratações realizadas no âmbito do Ministério da Defesa, conforme definido no Acórdão 2788/2019-TCU-Plenário, relatado pelo Ministro Raimundo Carreiro;
	8) no dia 6/3/2020, o Sr. Paulo Cesar Crispim, lotado na Gerência de Acompanhamento de Contratos e Seguros da INB, emitiu parecer pela regularidade da habilitação da empresa Savvy, com fulcro na Lei 13.303/2016. Contudo, em 16/3/2020, o Sr. Eduardo Rosin, Diretor de Finanças e Administração daquela estatal, decidiu pela intenção de anular a referida habilitação. Esse entendimento foi ratificado pelo Sr. Carlos Freire Moreira, Presidente da INB;
	9) o item 2.8 do Regulamento Interno de Licitações e Contratos da INB estabelece que são impedidas de participar de licitações e de serem contratadas as pessoas físicas ou jurídicas que se enquadrem nas hipóteses dos arts. 38 e 44 da Lei 13.303/2016, o que não é o caso da empresa Savvy;
	10) eventual anulação da habilitação da empresa Savvy e do contrato decorrente da licitação sob comento violaria os princípios da vinculação ao instrumento convocatório e da legalidade, já que inexiste fundamento no edital ou na lei para a adoção dessa medida;
	11) a empresa Savvy, após a assinatura do contrato de prestação de serviço com a INB, assumiu diversas obrigações com terceiros, tendo contratado empregados, firmado compromissos com fornecedores e assumido diversas despesas de natureza administrativa, comercial e operacional;
	12) a revogação ilegal do contrato sujeitaria a INB à obrigação de indenizar a empresa Savvy por perdas e danos patrimoniais decorrentes do investimento feito para executar o objeto do contrato, bem como por danos à imagem da representante e por lucros cessantes; e
	13) a anulação do Contrato C3/20/003, com o retorno à fase da licitação anterior à habilitação da empresa Savvy geraria prejuízos ao erário decorrentes da contratação de empresa que ofertou proposta com valores maiores que os praticados atualmente pela contratada.
6.	Com espeque nesses argumentos, a empresa Savvy Serviços Eireli requereu que:
	1) fosse adotada medida cautelar, para determinar a suspensão dos atos que pudessem resultar na anulação da habilitação e do contrato firmado com a INB, até o julgamento final pelo Tribunal de Contas da União;
	2) a presente representação fosse acolhida, sendo mantidos os atos que ensejaram a habilitação e contratação dessa empresa pela INB; e
	3) fossem validados os atos que deram origem à habilitação e classificação da representante.
7.	Preliminarmente, a unidade técnica registrou que:
	1) a empresa Savvy Serviços Eireli possui legitimidade para representar ao Tribunal;
	2) a representação foi redigida em linguagem clara e objetiva, contém nome legível, qualificação e endereço do representante. Além disso, foram apresentados indícios concernentes à irregularidade apontada e trata-se de matéria de competência do TCU; e
	3) os argumentos do autor indicam a possibilidade de existência de interesse público. Afinal, caso restem comprovadas as supostas irregularidades apontadas na peça inicial, há potencial risco de dano ao erário.
8.	Com fulcro nessas considerações, a unidade técnica concluiu que estavam presentes todos os requisitos de admissibilidade constantes nos arts. 87, § 2º, da Lei 13.303/2016, 235 e 237, VII, do Regimento Interno do TCU e 103, § 1º, da Resolução TCU 259/2014. Por via de consequência, propôs que esta representação fosse conhecida.
9.	No que concerne à concessão da medida cautelar pleiteada pela empresa Savvy Serviços Eireli, a Selog frisou que:
	1) no dia 19/3/2020, foi publicada no DOU a intenção de anular o ato de habilitação que deu origem à contratação em tela, tendo sido aberto o prazo de cinco dias úteis para manifestação da contratada;
	2) não havia como concluir acerca da presença dos pressupostos para a concessão da cautelar, uma vez que não constavam destes autos informações sobre a situação do certame e se a entidade mantinha a intenção de anular a habilitação da referida empresa. Portanto, deveria ser encaminhada diligência à INB para que esta enviasse as referidas informações;
	3) estava afastado o perigo na demora reverso, uma vez que os serviços contratados não são essenciais para o funcionamento da entidade;
	4) a penalidade aplicada pelo Hospital da Guarnição de Florianópolis, com fulcro no art. 87, III, da Lei 8.666/1993, que consistiu no impedimento para licitar e contratar, não produz efeitos no âmbito de sociedades de economia mista, como é o caso da INB, que são regidas pela Lei 13.303/2016;
	5) o item 2.8 do Regulamento Interno de Licitações e Contratos da INB estabelece que são impedidas de participar de licitações e de serem contratadas pela entidade as pessoas físicas ou jurídicas que se enquadrem nas hipóteses dos arts. 38 e 44 da Lei 13.303/2016;
	6) o mencionado art. 38 estabelece que:
	"Art. 38. Estará impedida de participar de licitações e de ser contratada pela empresa pública ou sociedade de economia mista a empresa:
	(...) 
	II - suspensa pela empresa pública ou sociedade de economia mista;
	III - declarada inidônea pela União, por Estado, pelo Distrito Federal ou pela unidade federativa a que está vinculada a empresa pública ou sociedade de economia mista, enquanto perdurarem os efeitos da sanção;"
	7) tendo em vista que o órgão sancionador pertence à administração direta, sendo vinculado ao Ministério da Defesa, a penalidade que geraria restrições no âmbito da INB seria a declaração de inidoneidade, o que não ocorreu;
	8) quanto à aplicação do art. 38, II, da Lei 13.303/2016, segue trecho do voto condutor do Acórdão 269/2019-TCU-Plenário, relatado pelo Ministro Bruno Dantas, referente à inabilitação indevida em pregão eletrônico realizado pela Financiadora de Estudos e Projetos (Finep) :
	"11. Concordo com a unidade instrutora que essa também não é a melhor interpretação. O art. 38, II, da Lei das Estatais é literal ao impedir a participação em licitações tão somente de empresas sancionadas pela própria entidade e não por outra empresa pública ou sociedade de economia mista. No caso concreto, anoto que a Finep entendeu que havia o impedimento do art. 38, II, da Lei 13.303/2016 pela pena aplicada pela SCGAS, quando, na verdade, esse impedimento só se aplicaria para as penas aplicadas pela própria Finep"; e
	9) assim sendo, restou configurada a plausibilidade jurídica do pedido em tela. Contudo, não havia elementos suficientes nos autos para concluir acerca do perigo na demora, que é essencial para a eventual adoção de medida cautelar. Logo, era necessário realizar a oitiva prévia e a diligência. 
10.	Após analisar os documentos constantes destes autos, manifestei minha concordância com o entendimento esposado pela Selog. Por via de consequência, decidi:
	1) conhecer desta representação, uma vez que foram atendidos os requisitos de admissibilidade aplicáveis à espécie;
	2) 	realizar a oitiva prévia da Indústrias Nucleares do Brasil S/A (INB) , com fulcro no art. 276, § 2º, do Regimento Interno deste Tribunal, para que, no prazo de cinco dias úteis, se pronunciasse acerca da existência dos pressupostos da medida cautelar pleiteada e dos indícios de irregularidade indicados na instrução elaborada pela Selog;
	3) diligenciar às Indústrias Nucleares do Brasil S/A (INB) , com fundamento nos artigos 157 e 187 do Regimento Interno deste Tribunal, para que:
	- encaminhasse cópia da ata do Pregão Eletrônico Gesup.F 1.113/2019 e do Contrato C3/20/003, informando se já houve execução contratual; 
	- esclarecesse a situação atual do Pregão Eletrônico Gesup.F 1.113/2019 e do Contrato C3/20/003, tendo em vista a publicação de intenção de anulação do ato de habilitação da empresa Savvy Serviços Eireli; e
	- informasse se havia manifestações contrárias à referida intenção de anulação, encaminhando as respectivas análises realizadas pela entidade, e se havia previsão das datas dos futuros eventos envolvendo a licitação em tela; e
	4) alertar a INB quanto à possibilidade de o TCU vir a:
	- conceder medida cautelar para suspender a realização de atos tendentes a anular a habilitação da empresa Savvy Serviços Eireli, no âmbito do Pregão Eletrônico Gesup.F 1.113/2019, e o Contrato C3/20/003, decorrente desse certame, caso houvesse indicativo de afronta às normas legais ou possibilidade de ocorrência de prejuízos para a administração; ou
	- determinar a anulação de eventuais atos praticados com o intuito acima mencionado, caso houvesse elementos suficientes para a decisão de mérito após a realização da oitiva prévia, com base no disposto no art. 276, § 6º, do Regimento Interno deste Tribunal.
11.	Em resposta à diligência acima citada, a INB informou que o Contrato C3/20/003 estava em execução, tendo sido registrados alguns descumprimentos por parte da empresa Savvy Serviços Eireli. No âmbito do processo administrativo instaurado, o prazo para o exercício do contraditório pela contratada foi suspenso em razão do disposto no art. 6º-C da Medida Provisória 928/2020. Por via de consequência, não haveria qualquer prejuízo iminente para a empresa em tela.
12.	No que concerne aos indícios de irregularidades, a INB frisou que:
1) o item 8.2 da Seção I do Edital de Pregão Eletrônico GESUP.F 1.113/2019 previa que estariam impedidos de participar de qualquer fase do processo os interessados:
"8.2.3 Que se enquadrem em uma das hipóteses do art. 38 da Lei 13.303/2016. 
 (...) 
8.2.6 Que se enquadrem em alguma das vedações previstas na Lei 13.303/2016, notadamente em seu artigo 44." 
2) a alínea "c" do item 3 da Seção II - Habilitação do Edital de Pregão exigia que o licitante vencedor apresentasse uma declaração de inexistência de impedimento de licitar e contratar com a INB;
3) na fase de acolhimento das propostas, foram prestados diversos esclarecimentos aos licitantes, inclusive à empresa Savvy Serviços Eirelli, quanto à impossibilidade de participação de entidades que estivessem penalizadas, in verbis:
"PERGUNTA: Caso uma empresa licitante esteja cumprindo a penalidade de "suspensão" imposta por uma autarquia federal, estará impedida de participar do pregão GESUP 1.113/2019? 
RESPOSTA: Caso a empresa esteja sancionada na INB, na esfera federal pela Lei do Pregão ou em qualquer esfera pelo inciso IV do Art. 87 da Lei 8.666/1993, estará impedida de participar das licitações da INB."
4) a empresa Savvy, após ter sido classificada em primeiro lugar, foi convocada para apresentar a documentação de habilitação e a proposta comercial, conforme previsto nas seções II e III do edital. Posteriormente, foi considerada habilitada porque teria atendido a todos os requisitos previstos no instrumento convocatório;
5) conforme previsto no art. 37, § 1º, da Lei 13.303/2016 e no item 15.5 do Edital do Pregão sob exame, durante a análise dos documentos de habilitação da empresa Savvy, com o fito de verificar a existência de algum tipo de impedimento da licitante para participar de licitações e contratar com a INB, foram consultados a Lista de Licitantes Inidôneos elaborada pelo TCU e os Cadastros Nacionais de Condenações Civis por Ato de Improbidade Administrativa e Inelegibilidade (CNJ) , de Empresas Inidôneas e Suspensas (CEIS) e de Empresas Punidas (CNEP) . Cabe acrescentar que a INB não utiliza o Sistema de Cadastro de Fornecedores - Sicaf para habilitar seus fornecedores;
6) tendo em vista que não foram detectados impedimentos, a mencionada empresa foi declarada vencedora. Na sequência, três licitantes apresentaram recursos administrativos questionando a habilitação técnica da representante, os quais não foram acolhidos. Por fim, no dia 21/1/2020, a licitação foi homologada e, posteriormente, o contrato foi firmado;
7) no dia 27/2/2020, a licitante Nutrisabor Assessoria e Alimentos Ltda. informou à INB que o Hospital de Guarnição de Florianópolis - HGuFl havia proferido decisão, com trânsito em julgado administrativo, por meio da qual declarou o impedimento da empresa Savvy para licitar pelo período de um ano, contado a partir de 6/9/2019;
8) foi promovida diligência à citada organização militar, que confirmou a publicação no DOU de 6/9/2019 do seguinte aviso de sanção:
	"Aplicar para a empresa EXB Eventos Eirelli, inscrita no CNPJ sob o nº 12.966.492/0001-53, a sanção administrativa de impedimento do direito de licitar e contratar com a União e descredenciamento no Sicaf, por um período de 12 (doze) meses, a contar da data desta publicação, na forma do inciso III do artigo 87 da Lei nr. 8.666/93, combinado com o art. 7 da Lei nr. 10.520/2002, e item 3.1.1. da Cartilha de Sanções Administrativas, anexo II do Edital da licitação, Pregão Eletrônico (SRP) nr 04/2018, gerenciado pela 14 brigada da Infantaria motorizada (UASG: 160444) , Processo Administrativo nr 64312.005467/2018-42, e ainda do art. 8 da Norma Operacional DIRAD/SE/MP nr 2, de 17 de Março de 2017, pelo descumprimento total do contratado por meio da Nota de Empenho da Despesa nr 2019NE800013, emitida em 12 de março de 2019, pela UG Participante, Hospital de Guarnição de Florianópolis (UASG 160445) ";
	9) apesar da diferença entre as razões sociais (EXB Eventos Eireli e Savvy Serviços Eirelli) , constatou-se que se trata da mesma entidade, uma vez que o CNPJ é idêntico;
	10) considerando que, no registro no Sicaf da pena aplicada pelo HGuFl à Savvy, não havia a menção ao art. 7º da Lei 10.520/2002, a INB solicitou ao Hospital cópia do processo administrativo que originou a referida sanção, com o intuito de averiguar qual seria a real extensão dessa penalidade;
	11) verificou-se que a sanção imposta à Savvy não foi fundamentada no art. 87, III, da Lei 8.666/1993, conforme alegado na representação. Aduz-se que a referida empresa tinha conhecimento de que essa pena foi aplicada com fulcro no art. 7º da Lei 10.520/2002 e de quais seriam as respectivas consequências sobre a sua relação com a Administração Pública Federal;
	12) na decisão do diretor do HGuFl, foi destacado que:
"b.10 Face ao exposto, e devido à ausência de justificativa plausível pela não execução do serviço na data previamente estabelecida (05/04/2019) , conforme disposições contidas em edital, esta autoridade concorda com o parecer da sindicante e considera que houve, por parte da empresa EXB Eventos Eireli (CNPJ: 12.966.492/0001-53) , inadimplemento de cláusula contratual, sendo cabível, portanto, a rescisão do contrato e a aplicação da sanção administrativa de 'impedimento do direito de licitar e contratar com a União e descredenciamento no Sicaf, por um período de 12 (doze) meses'.
b.11 Tal sanção se deve pelo não cumprimento das exigências contidas no Edital do Pregão Eletrônico (SRP) nº 04/2018 - 14ª Bda Inf Mtz/HGuFl, para o fornecimento de coffee break, referente à Nota de Empenho 2019NE800013, de 12 Mar 19, estando em conformidade com o inciso III, do Artigo 87, da Lei 8.666, de 21 Jun 1993, combinado com o art. 7º da Lei 10.520/2002, do Termo de Referência do referido Edital, e art. 8º da Norma Operacional Dirad/SE/MP nº 2, de 17 Mar 17 (Ministério do Planejamento, Desenvolvimento e Gestão) 
 (...) 
2. Isto posto, determino a adoção das seguintes medidas administrativas: 
 (...) 
d. seja aplicada à empresa EXB Eventos Eireli (CNPJ: 12.966.492/0001-53) , a sanção administrativa de 'impedimento do direito de licitar e contratar com a União e descredenciamento no Sicaf, por um período de 12 (doze) meses', a contar da publicação desta solução no Diário Oficial da União (DOU) , na forma do inciso III, do art. 87, da Lei 8.666/1993, do art. 7º da Lei 10.520/2002, do Termo de Referência do Edital da Licitação, e do art. 8º da Norma Operacional Dirad/SE/MP nº 2, de 17 Mar 17 (Ministério do Planejamento, Desenvolvimento e Gestão) ";
13) a empresa Savvy, por meio do recurso administrativo interposto no referido processo, solicitou o abrandamento da sanção e reconheceu que haveria impedimento para contratar com a União pelo prazo determinado. Tendo em vista que esse recurso não foi acolhido pela instância superior, a representante apresentou pedido de revisão, no qual reiterou que a penalidade a ela imputada a impediria de firmar contratos com outras entidades da Administração Pública Federal. Contudo, o Comando Militar do Sul manteve a decisão anterior e declarou o trânsito em julgado administrativo;
14) resta inconteste que a empresa foi punida com base no art. 7º da Lei do Pregão, tendo sido impedida de participar de licitação com a União e descredenciada no Sicaf pelo período de doze meses, a contar de 6/9/2019, data da publicação do Aviso de Penalidade no Diário Oficial da União;
15) conforme consta do Acórdão 269/2019-TCU-Plenário, relatado pelo Ministro Bruno Dantas, o órgão sancionador, ao aplicar a penalidade, não tem a prerrogativa de escolher a abrangência da sanção (se aplicável somente ao próprio órgão, ao ente federativo ou a toda a Administração Pública) . Esse escopo será definido em razão da fundamentação legal da pena. No caso vertente, embora o registro da sanção tenha erroneamente apontado como fundamento o art. 87, III, da Lei 8.666/1993, a aplicação dessa penalidade teve por base o art. 7º da Lei 10.520/2002;
16) a sanção em tela produz efeitos em toda a esfera federal. Por via de consequência, aplica-se no âmbito da INB. A uma, porque o edital previa a incidência de todos os impedimentos para licitar e contratar. A duas, porque a jurisprudência do TCU aponta no sentido de que a penalidade prevista no art. 7º da Lei do Pregão abrange toda a esfera federativa do órgão ou entidade que aplicou a penalidade, como se observa, por exemplo, nos Acórdãos 1.003/2015, 2.530/2015 e 3.443/2013, todos do Plenário. Finalmente, porque esse entendimento foi consignado na IN 3/2018 do Ministério do Planejamento;
17) considerando que o Pregão Eletrônico GESUP.F 1.113/2019 foi realizado em 19/11/2019 e que o Contrato C3/20/003, oriundo desse pregão, foi assinado no dia 17/2/2020, depreende-se que a empresa Savvy estava impedida de licitar e contratar com a União no mencionado período. Assim sendo, a INB agiu de forma correta ao publicar a intenção de anular o ato de habilitação que deu origem à contratação em tela;
18) afasta-se a alegação da Savvy a respeito da aplicação limitada ao art. 38 da Lei 13.303/2016 e ao item 2.8 do Regulamento Interno de Licitações e Contratos da INB, uma vez que a literalidade das referidas normas não tem o condão de afastar o espectro das sanções previstas nas Leis 8.666/1993 e 10.520/2002. Nesse mesmo sentido, o Acórdão 269/2019-TCU-Plenário esposou o entendimento de que o art. 7º da Lei do Pregão continua atingindo as estatais depois do advento da Lei 13.303/2016;
19) o art. 38, II, da Lei 13.303/2016 deve ser considerado pelas empresas estatais para inabilitar as licitantes por elas sancionadas. Contudo, ele se refere somente às sanções aplicadas pela própria entidade, não àquelas imputadas por outro ente público, cujo fundamento decorre de legislações distintas (como as Leis 8.666/1993 e 10.520/2002) e cuja abrangência pode alcançar as estatais;
20) ainda que se admitisse que a sanção teve fulcro no art. 87, III, da Lei 8.666/1993, a decisão da INB estaria amparada pela jurisprudência do Superior Tribunal de Justiça - STJ;
21) a contratação da empresa Savvy decorreu do fato de o HGuFl não ter registrado a sanção em tela no Cadastro Nacional de Empresas Inidôneas e Suspensas - CEIS;
22) a Consultoria Jurídica da INB afirmou que, no exercício do poder de autotutela da Administração Pública, a licitação pode ser parcialmente anulada, em consonância com o disposto no art. 62 da Lei 13.303/2016. Adicionalmente, a área responsável pela fiscalização do contrato se manifestou no sentido de que a manutenção da licitação, com o aproveitamento de atos executados de acordo com a lei, seria mais vantajosa para a administração, tendo em vista a necessidade continuada do serviço e a demora no eventual processamento de novo procedimento licitatório;
23) essa decisão estaria em conformidade com o Acórdão 1904/2008-TCU-Plenário, relatado pelo Ministro Raimundo Carreiro, o qual também apontou a possibilidade de anulação de certos atos e seu refazimento, mesmo que o contrato tenha sido assinado. Tal entendimento é aplicável às estatais, por força do disposto no art. 62 da Lei 13.303/2016;
24) a empresa Savvy já descumpriu obrigações contratuais estabelecidas no CT 3/20/003, conforme relatado pela área de fiscalização do contrato e pela Gerência de Acompanhamentos de Contratos da INB;
25) o prazo para o exercício do contraditório e da ampla defesa referente ao processo de sanção contratual está suspenso, por força da Medida Provisória 928/2020, que alterou a Lei 13.979/2020, in verbis:
	"Art. 6º-C Não correrão os prazos processuais em desfavor dos acusados e entes privados processados em processos administrativos enquanto perdurar o estado de calamidade de que trata o Decreto Legislativo nº 6, de 2020."
	26) com base em todo o exposto, conclui-se que a eventual anulação do ato de habilitação e, consequentemente, do contrato, se ocorrer, uma vez que ainda devem ser analisados os argumentos que serão apresentados pelas empresas participantes do Pregão, não violaria o princípio da legalidade. Ademais, não é possível afirmar que geraria prejuízos para o Erário, pois a empresa contratada, por não ser considerada apta para ser habilitada no certame, não poderia ser tida como a detentora da proposta mais vantajosa para a administração.
12.	Após analisar os documentos encaminhados pela INB, a Selog destacou que, tendo em vista a suspensão do processo administrativo, não estava presente o perigo na demora. Também não havia perigo na demora reverso, uma vez que o contrato estava vigente e os serviços avençados estavam sendo prestados.
13.	Quanto ao mérito desta representação, a unidade técnica salientou que:
	1) o HGuFl contatou a empresa Savvy com a intenção de contratá-la, por meio de adesão à ata firmada a partir do Pregão Eletrônico 4/2018, promovido pela 14ª Brigada de Infantaria Motorizada. Após a concordância da entidade privada, no dia 12/3/2019, foi emitido o empenho, tendo ficado ajustado que a prestação dos serviços ocorreria no dia 5/4/2019. Apesar de diversos contatos terem sido mantidos por meio de WhatsApp e e-mail, o objeto não foi executado pela contratada, o que ensejou a abertura do processo de apuração de responsabilidade (NUP 64589.002461/2019-54) ;
	2) ao longo do referido processo, a empresa Savvy (ou EXB, sua razão social anterior) foi notificada em diversos endereços, mas seu representante legal não compareceu aos autos. Foi comprovada, por meio de AR, a entrega de ofício na Avenida Nossa Senhora das Graças, 50 - Duque de Caxias, endereço registrado na 3ª alteração do contrato social dessa entidade privada (por meio da qual a empresa mudou a razão social e ampliou seu objeto) . Também foi promovida a notificação por meio da publicação no DOU. Entretanto, a referida entidade permaneceu silente. Assim, ela foi considerada revel e o processo foi concluído;
	3) o item 21.1 do edital remete ao Anexo II - Cartilha de Sanções Administrativas, no qual estão previstas as sanções que podem ser aplicadas em decorrência de irregularidades verificadas durante a execução do contrato, em conformidade com o disposto nas Leis 8.666/1993 e 10.520/2002. Cabe salientar que não foi prevista a penalidade que seria imposta na hipótese de inexecução total do objeto. Apenas foi estipulado que erro na execução ou execução imperfeita do objeto seriam punidos com o impedimento para licitar e contratar com a União pelo prazo mínimo de seis meses e máximo de três anos;
	4) foi feita menção à Norma Operacional Dirad/SE/MP 2/2017, a qual dispõe sobre as condutas e a dosimetria na aplicação da penalidade de impedimento de licitar e contratar, em consonância com o estipulado no art. 7º da Lei 10.520/2002. O art. 8º dessa norma operacional estabelece que:
	"Art. 8º Falhar na execução do contrato:
	Pena - impedimento do direito de licitar e contratar com a União e descredenciamento do Sicaf pelo período de 12 (doze) meses."
	5) a seguinte decisão do HGuFl foi publicada no DOU de 6/9/2019:
	"Aplicar para a empresa EXB Eventos Eirelli, inscrita no CNPJ sob o nº 12.966.492/0001-53, a sanção administrativa de impedimento do direito de licitar e contratar com a União e descredenciamento no Sicaf, por um período de 12 (doze) meses, a contar da data desta publicação, na forma do inciso III do artigo 87 da Lei nr. 8.666/93, combinado com o art. 7 da Lei nr. 10.520/2002, e item 3.1.1. da Cartilha de Sanções Administrativas, anexo II do Edital da licitação, Pregão Eletrônico (SRP) nr 04/2018, gerenciado pela 14 brigada da Infantaria motorizada (UASG: 160444) , Processo Administrativo nr 64312.005467/2018-42, e ainda do art. 8 da Norma Operacional DIRAD/SE/MP nr 2, de 17 de Março de 2017, pelo descumprimento total do contratado por meio da Nota de Empenho da Despesa nr 2019NE800013, emitida em 12 de março de 2019, pela UG Participante, Hospital de Guarnição de Florianópolis (UASG 160445) ";
	6) constata-se que essa decisão combinou os arts. 87, III, da Lei 8.666/1993 e 7º da Lei 10.520/2002, o que deu origem aos problemas ora apurados, uma vez que as sanções previstas nesses dispositivos possuem alcances e efeitos diversos. Afinal, a abrangência da penalidade prevista na Lei 8.666/1993 está limitada ao próprio órgão ou entidade, enquanto a pena fixada na Lei do Pregão se aplica a todos os órgãos e entidades do ente federado, no caso vertente, a União;
	7) a imputação da sanção à empresa EXB foi comunicada no dia 12/9/2019, por meio do Ofício 56-Sect/HGuFl. Em 17/9/2019, o advogado da Savvy encaminhou mensagem eletrônica ao HGuFl, na qual solicitou o abrandamento da penalidade. Posteriormente, foi interposto recurso administrativo, no qual foi mencionada expressamente a ciência de que a penalidade fora de "impedimento do direito de licitar e contratar com a União e descredenciamento no Sicaf, por um período de 12 (doze) meses". Ademais, a representante citou a possibilidade de encerramento dos seus contratos com os demais órgãos e entidades. Assim sendo, foram cogitados os efeitos próprios da penalidade prevista no art. 7º da Lei 10.520/2002;
	8) o recurso administrativo teve seu provimento negado, conforme decisão de 3/10/2019, o que levou a empresa Savvy a apresentar recurso de revisão, no qual se insurgiu contra a aplicação da sanção prevista no art. 7º da Lei 10.520/2002 e relatou seus efeitos sobre seus demais contratos vigentes à época. O Comando Militar do Sul negou provimento a esse último recurso, com fulcro no Despacho Decisório AsseJur CMS/CMDO/CMS 78/2019, de 10/12/2019, tendo destacado que:
	"3. No mérito:
	(...) 
	g. Sendo assim, de acordo com a conjuntura fática, legal e, não menos importante, o prejuízo absorvido pela Administração, demonstra-se condizente com o sancionamento direcionado à recorrente, trazido pelo art. 7º, da Lei 10.520/2002 (Lei do Pregão) : impedimento de licitar com a União e descredenciamento no Sicaf, por um período de 12 (doze) meses.
	(...) 
	i. do exposto, balizado pelos princípios da proporcionalidade, razoabilidade e da primazia do interesse público, inafastável reconhecer a aplicação da sanção de impedimento de licitar com a União e descredenciamento no Sicaf, por um período de 12 (doze) meses, nos termos do art. 7º, da Lei 10.520/2002, transcrita na Cartilha de Sanções Administrativa, anexo II ao Edital do Pregão Eletrônico 4/2018.
	4. Conclusão:
	Dessa forma, à vista dos documentos constantes do processo e da legislação que rege a matéria, RECEBO o recurso apresentado pela empresa EBX Eventos Eireli, CNPJ 12.966.492/0001-53, e NEGO PROVIMENTO aos pedidos postulados, mantendo a sanção aplicada estribada na fundamentação desenvolvida, pelo que dou o seguinte DESPACHO:
	a. CONFIRMAR a sanção aplicada à recorrente de "impedimento de licitar com a União e descredenciamento no Sicaf, por um período de 12 (doze) meses", conforme o art. 7º, da Lei 10.520/2002, contemplada no anexo II ao Edital do Pregão Eletrônico 4/2018.
	(...) 
	c. DETERMINAR que o Hospital da Guarnição de Florianópolis:
	1) Cadastre a sanção no Sicaf, conforme previsto na Instrução Normativa nº 2, de 31 de outubro de 2010, da Secretaria de Logística e Tecnologia da Informação do Ministério do Planejamento, Orçamento e Gestão e suas alterações;
	2) Notifique a empresa do conteúdo do presente despacho, dando vistas desde a última notificação;
	3) Publique o extrato do presente sancionamento no Diário Oficial da União;
	4) Informe a este C Mil A o cumprimento de todas as medidas indicadas neste despacho; e
	5) Em decorrência do TRÂNSITO EM JULGADO ADMINISTRATIVO, não cabe recurso do presente despacho, fulcro no art. 57 da Lei nº 9.784/99.
	6) ARQUIVAR."
	9) do acima exposto, conclui-se que a aplicação de sanção à empresa Savvy respeitou o devido processo legal e permitiu o exercício dos direitos ao contraditório e à ampla defesa;
	10) num primeiro momento, havia divergência doutrinária e jurisprudencial quanto à aplicação de sanções previstas na Lei 8.666/1993 em contratos decorrentes de pregões, que são regidos pela Lei 10.520/2002. Posteriormente, formou-se o entendimento no sentido afirmativo. Ocorre que as sanções previstas nas Leis 8.666/1993 e 10.520/2002 possuem alcances e efeitos diversos. No presente caso, a decisão do ente sancionador (HGuFl) , apesar de mencionar os arts. 87, III, da Lei 8.666/1993 e 7º da Lei 10.520/2002, aplicou "a sanção administrativa de impedimento do direito de licitar e contratar com a União e descredenciamento no Sicaf, por um período de 12 (doze) meses";
	11) no relatório que fundamentou o Acórdão 3171/2011-TCU-Plenário, relatado pelo Ministro-Substituto André Luiz de Carvalho, foi registrado que:
	"IV.5.3.1. Da sanção prevista no art. 7º da Lei 10.520/2002
	236. A Constituição Federal de 1988 estabelece no inciso XXI do art. 37 que:
	"ressalvados os casos especificados na legislação, as obras, serviços, compras e alienações serão contratados mediante processo de licitação pública que assegure igualdade de condições a todos os concorrentes, com cláusulas que estabeleçam obrigações de pagamento, mantidas as condições efetivas da proposta, nos termos da lei, o qual somente permitirá as exigências de qualificação técnica e econômica indispensáveis à garantia do cumprimento das obrigações."
	237. Atualmente, esse dispositivo é regulamentado pela Lei 8.666/1993, que institui normas para licitações e contratos da Administração Pública, e pela Lei 10.520/2002, que institui modalidade de licitação denominada pregão, para aquisição de bens e serviços comuns.
	238. As duas normas são leis ordinárias, logo, de mesma hierarquia. No entanto, as normas do segundo diploma legal, por ser esse especial, tratam especificamente da modalidade pregão e prevalecem em relação ao primeiro no que tange à modalidade.
	239. Reforça esse entendimento o art. 9º da Lei 10.520/2002, que prevê: "Aplicam-se subsidiariamente, para a modalidade de pregão, as normas da Lei nº 8.666, de 21 de junho de 1993". Isso significa que, quando um tópico possuir disciplinamento próprio na Lei do Pregão, fica afastada a aplicação da Lei de Licitações e Contratos.
	240. Essa é a posição adotada por este Tribunal, a exemplo dos Acórdão 1925/2006-TCU-Plenário (relatoria do Ministro Augusto Nardes) e 114/2007-TCU-Plenário (relatoria do Ministro Benjamin Zymler) . Neste último, constou no voto do Relator que "não se afigura cabível, portanto, defender a aplicabilidade da Lei nº 8.666/93, uma vez que esta norma somente é aplicável aos pregões de forma subsidiária e que, em relação a este tópico, a norma específica possui disciplinamento próprio, o qual afasta a Lei de Licitações e Contratos".
	241. O tópico aplicação de penalidades, no âmbito das aquisições de bens e serviços comuns realizadas na modalidade pregão, encontra-se regulado pelo art. 7º da Lei 10.520/2002, que dispõe:
	"Art. 7º Quem, convocado dentro do prazo de validade da sua proposta, não celebrar o contrato, deixar de entregar ou apresentar documentação falsa exigida para o certame, ensejar o retardamento da execução de seu objeto, não mantiver a proposta, falhar ou fraudar na execução do contrato, comportar-se de modo inidôneo ou cometer fraude fiscal, ficará impedido de licitar e contratar com a União, Estados, Distrito Federal ou Municípios e, será descredenciado no Sicaf, ou nos sistemas de cadastramento de fornecedores a que se refere o inciso XIV do art. 4º desta Lei, pelo prazo de até 5 (cinco) anos, sem prejuízo das multas previstas em edital e no contrato e das demais cominações legais."
	242. Vê-se que houve uma opção legislativa pela adoção de sanção própria, mais rigorosa, aos participantes de certames realizados mediante a modalidade pregão. Tal escolha deveu-se à necessidade de coibir condutas que viessem a embaraçar o andamento dos trabalhos, haja vista o fim buscado pelo legislador de agilizar as contratações governamentais, para fazer frente a processo, até então, moroso, burocrático e muitas vezes ineficiente, consoante consignado na exposição de motivos da medida provisória que deu origem à lei.
	243. Tal agilização foi implementada na lei com a introdução de facilidades e a redução de formalidades e exigências em relação aos procedimentos adotados nas modalidades tradicionais. Dessa forma, se de um lado deu-se maior liberdade, por outro se estabeleceu sanção mais severa para contratações por meio de pregão do que aquelas estipuladas na Lei de Licitações e Contratos.
	244. Portanto, verifica-se que a sanção disposta no art. 7º da Lei 10.520/2002 não se confunde com aquelas previstas no art. 87 da Lei 8.666/1993, visto que são penalidades distintas."
	12) de acordo com esse entendimento, tendo em vista o caráter subsidiário da Lei 8.666/1993, as sanções nela previstas somente serão aplicadas em contratações decorrentes de pregão quando se tratar de condutas não tipificadas no art. 7º da Lei 10.520/2002. Portanto, o gestor não pode escolher se aplica uma ou outra norma legal;
	13) sobre essas questões, cumpre também destacar os seguintes trechos de decisões exaradas por esta Corte:
	Voto-Condutor do Acórdão 1925/2006-TCU-Plenário (relatado pelo Ministro Augusto Nardes) 
	"10. Não é cabível, então, defender que a exigência em comento é lícita apenas em decorrência de a Lei nº 8.666/1993 a demandar, visto que esta norma somente é aplicável aos pregões de forma subsidiária e que, em relação a este tópico, a norma específica possui disciplinamento próprio o qual afasta o Estatuto das Licitações."
	Voto-Condutor do Acórdão 114/2007-TCU-Plenário (relatado pelo Ministro Benjamin Zymler) 
	"9. Não se afigura cabível, portanto, defender a aplicabilidade da Lei nº 8.666/93, uma vez que esta norma somente é aplicável aos pregões de forma subsidiária e que, em relação a este tópico, a norma específica possui disciplinamento próprio, o qual afasta a Lei de Licitações e Contratos."
	14) nesse mesmo sentido, no "Manual para a aplicação de sanções nos casos de inexecução parcial ou total dos contratos administrativos" (peça 82) , elaborado pela Procuradoria-Geral do Estado do Rio de Janeiro, foi consignado que: 
	"4.2.1. A Autoridade Competente não pode aplicar as sanções previstas no art. 87 da Lei n° 8.666/1993 em detrimento das estabelecidas no art. 7° da Lei n° 10.520/2002.
	A Autoridade Competente não poderá aplicar as sanções previstas no art. 87 da Lei n° 8.666/1993, no caso de contratos precedidos de licitação na modalidade pregão, se a conduta do contratado se enquadrar em uma das infrações descritas no art. 7° da Lei n° 10.510/2002.
	Nesse caso, a sanção foi previamente escolhida pelo legislador, cabendo à Autoridade Competente apenas fixar o prazo pelo qual perdurará o impedimento de licitar e contratar e o descadastramento no Sicaf ou nos sistemas de cadastramento de fornecedores.
	Dessa forma, as sanções previstas no art. 87 da Lei nº 8.666/1993 somente poderão ser aplicadas se a conduta do contratado não estiver descrita no art. 7º da Lei nº 10.520/2002."
	15) desse modo, não restam dúvidas de que o órgão sancionador não poderia aplicar a sanção prevista no art. 87, III, da Lei 8.666/1993, em razão da inexecução total do objeto contratado, uma vez que esta falha está expressamente elencada no rol das condutas passíveis de punição constante do art. 7º da Lei 10.520/2002, in verbis:
	"Art. 7º  Quem, convocado dentro do prazo de validade da sua proposta, não celebrar o contrato, deixar de entregar ou apresentar documentação falsa exigida para o certame, ensejar o retardamento da execução de seu objeto, não mantiver a proposta, falhar ou fraudar na execução do contrato, comportar-se de modo inidôneo ou cometer fraude fiscal, ficará impedido de licitar e contratar com a União, Estados, Distrito Federal ou Municípios e, será descredenciado no Sicaf, ou nos sistemas de cadastramento de fornecedores a que se refere o inciso XIV do art. 4o desta Lei, pelo prazo de até 5 (cinco) anos, sem prejuízo das multas previstas em edital e no contrato e das demais cominações legais."
	16) cumpre frisar que o Comando Militar do Sul (CMS) , quando apreciou o pedido de revisão, deixou claro que a sanção aplicada foi a prevista no art. 7º da Lei 10.520/2002, não tendo feito qualquer menção ao art. 87, III, da Lei 8.666/1993. Naquela oportunidade, foi determinada a publicação da referida decisão no Diário Oficial da União. Todavia, até o dia 22/6/2020, essa publicação não havia ocorrido, nem havia sido retificado o registro da sanção no Sicaf. Diante disso, qualquer ente federal que acessar o mencionado sistema poderá entender que a empresa Savvy está impedida de licitar junto ao HGuFl, com espeque no art. 87, III, da Lei 8.666/1993, não de licitar e contratar com a União, com fulcro no art. 7º da Lei 10.520/2002;
	17) por meio de consulta ao Diário Oficial da União, foram localizados extratos dos seguintes eventos: 
	a) prorrogação da vigência do Contrato 7/2019, celebrado pela Agência Nacional de Transportes Terrestres - ANTT e pela empresa Savvy, que passou a ser de 24/4/2020 a 24/4/2021 (peça 80, p. 1) ;
	b) prorrogação da vigência dos Contratos 76/2018, 77/2018 e 78/2018, assinados pela Empresa Brasil de Comunicação S/A e pela representante, que passou a findar entre 31/12/2019 a 31/12/2020 (peça 80, p. 3) ; e
	c) celebração do Contrato 20.19.0006.02, firmado pela Financiadora de Estudos e Projetos - Finep e pela empresa Savvy, no dia 18/2/2020, com vigência por 12 meses (peça 80, p. 4) ;
	18) destaca-se que, se o HGuFl tivesse retificado o motivo da sanção no Sicaf, nenhum desses contratos poderia ter sido renovado ou celebrado. Ademais, foi localizado o julgamento do Pregão 14/2019, promovido pela Escola do Comando e Estado-Maior do Exército - ECEME e publicado no Diário Oficial em 21/2/2020 (peça 80, p. 2) , com valor adjudicado de R$ 737.160,00 (setecentos e trinta e sete mil cento e sessenta reais) . Nesse caso, a contratação não poderia ter sido realizada, ainda que fosse considerada a sanção do art. 87, III, da Lei 8.666/1993 registrada no Sicaf, conforme entendimento expresso no Acórdão 1956/2019-TCU-Segunda Câmara, relatado pelo Ministro-Substituto André Luiz de Carvalho, in verbis:
	"Por conseguinte, a referida decisão do pregoeiro guardaria inegável consonância com os entendimentos do TCU e do STJ, já que, por um lado, teria aplicado a penalidade de suspensão em relação apenas ao órgão, e não a todo o ente federado, ao passo que, por outro lado, teria observado o princípio da unidade administrativa pela necessária extensão da referida suspensão aplicada pelo Exército Brasileiro à licitação conduzida pela Marinha do Brasil, pois ambos comporiam o Ministério da Defesa.
	Eis que, nos termos do art. 20 da Lei Complementar nº 97, de 1999, e do art. 142 da CF88, o Comando da Marinha, o Comando do Exército e o Comando da Aeronáutica integram o Ministério da Defesa, como órgão federal, e, assim, a referida suspensão aplicada pelo Exército deve mesmo produzir os seus efeitos sobre a Marinha e a Aeronáutica, em evidente respeito, pois, ao princípio da unidade administrativa no bojo do Ministério da Defesa."
	19) por meio de consulta ao Sicaf, foi identificada a aplicação à empresa Savvy de duas sanções de impedimento de licitar com a União. A primeira, pelo Conselho Federal de Enfermagem - Cofen, com prazo de 29/6/2018 a 29/10/2018 (peça 73) , e a segunda pela Fundação Oswaldo Cruz - Fiocruz, com prazo de 24/10/2013 a 24/10/2014 (peça 74) ;
	20) cumpre frisar que o erro no registro no Sicaf da sanção aplicada pelo HGuFl não afetou somente a licitação promovida pela INB, que está sendo tratada nesta representação. A própria empresa apresentou, em anexo ao seu pedido de revisão, cópia dos seguintes contratos então vigentes, que seriam impactados pela impossibilidade de prorrogação decorrente da aplicação da sanção pelo Hospital: 
	a) firmado com a Financiadora de Estudos e Projetos - Finep, com vigência de doze meses a partir de 18/2/2019 (peça 44, p. 33 a 48) . Este contrato foi mencionado anteriormente neste relatório; 
	b) celebrado com o Centro Brasileiro de Pesquisas Físicas - CBPF, com vigência de doze meses a partir de 10/7/2019 (peça 64, p. 2 a 17) ; 
	c) assinado com a Fiocruz, com vigência de doze meses a partir de 30/5/2019 (peça 64, p. 18 a 23) ; e
	d) três contratos firmados com a Empresa Brasil de Comunicação - EBC, que foram prorrogados no dia 31/12/2019. Estas avenças também já foram citadas neste relatório;
	21) por meio do Portal da Transparência, foram consultados os empenhos emitidos em favor da Savvy durante o exercício de 2020 (peça 75) . Além daqueles relativos aos contratos citados anteriormente, foram detectadas notas de empenho emitidas pela:
	a) Universidade Federal do Rio Grande do Sul, com indicação de número de processo (NUP) 23078.511582/2018-94 - Pregão 153/2018, indicando tratar-se de contrato prorrogado (peça 75, p. 24) ; e
	b) Fundação Casa de Rui Barbosa, com indicação de Processo 036/2015-14 - Pregão 7/2015, indicando tratar-se de contrato prorrogado (peça 75, p. 142) ;
	22) desse modo, constata-se que ao menos uma parte dos contratos acima relacionados teve sua vigência prorrogada após 6/9/2019, quando a empresa Savvy já estava impedida de licitar e contratar com a União;
	23) a referida entidade privada se comportou de modo inidôneo ao participar do Pregão Eletrônico Gesup.F 1.113/2019, porque tinha ciência de que estava impedida de participar das licitações da INB e se aproveitou do registro incorreto no Sicaf da sanção que lhe foi aplicada pelo HGuFl;
	24) o registro da sanção no Sicaf é um ato administrativo meramente formal, não cabendo ao servidor que opera o sistema realizar qualquer ponderação ou juízo de valor sobre a decisão adotada pelas autoridades competentes;
	25) além da falha ocorrida no lançamento inicial da penalidade, em 6/9/2019, verifica-se que o HGuFl não efetuou os comandos determinados na decisão final do recurso de revisão (peça 81) , mormente no que se refere à publicação do extrato da decisão no Diário Oficial da União e ao registro no Sicaf; 
	26) tendo em vista que o registro incorreto no Sicaf vem permitindo à empresa Savvy obter vantagens indevidas, entende-se configurada a exceção prevista no art. 14, § 2º, I, da Resolução-TCU 315/2020. Assim sendo, considera-se dispensável a oitiva do HGuFl previamente à expedição de determinação para que seja publicada a decisão final do CMS e retificado o registro no Sicaf, sob pena de os efeitos da sanção à Savvy terminarem, no dia 6/9/2020, enquanto este processo ainda tramita nesta Corte;
	27) entende-se adequado encaminhar cópia do relatório e da decisão que vier a ser tomada aos órgãos e entidades apontados anteriormente, de modo a que fiquem cientes da sanção de impedimento de licitar e contratar com a União aplicada à empresa Savvy e possam adotar as providências cabíveis a partir da correção do registro;
	28) considerando a ausência de perigo na demora, em razão da suspensão de prazos determinada pela Medida Provisória 928/2020, e que não restou configurada a plausibilidade jurídica dos argumentos esposados pela empresa Savvy, entende-se que deve ser indeferida a medida cautelar pleiteada pela representante; e
	29) cabe ressaltar que a referida empresa não terá qualquer prejuízo em relação aos seus direitos adquiridos, uma vez que os contratos vigentes, ainda que decorrentes de prorrogação que não deveria ter ocorrido, não serão afetados. Nesse sentido, cabe destacar que prorrogações que estariam por ocorrer constituem mera expectativa de direito. Assim, torna-se desnecessário promover a oitiva da representante quanto aos fatos apontados.
14.	Com fulcro nessas considerações, a Selog propôs:
	a) conhecer desta representação, uma vez que foram satisfeitos os requisitos de admissibilidade constantes dos arts. 87, § 2º da Lei 13.303/2016, 235 e 237, VII, do Regimento Interno deste Tribunal e 103, § 1º, da Resolução TCU 259/2014;
	b) 	no mérito, com fundamento no art. 276, § 6º, do Regimento Interno deste Tribunal, considerar a presente representação parcialmente procedente;
	c) 	indeferir o pedido de concessão de medida cautelar formulado pela representante;
	d) determinar ao Hospital de Guarnição de Florianópolis, com fundamento nos arts. 250, II, do Regimento Interno do TCU e 4º, I, e 14, § 2º, I, da Resolução TCU 315/2020, que adote providências quanto ao item a seguir e informe ao TCU, no prazo de cinco dias úteis, os encaminhamentos realizados: promova as medidas determinadas por meio do Despacho Decisório Asse Jur CMS/CMDO/CMS 78/2019, de 10/12/2019, em especial quanto à publicação do extrato da decisão no Diário Oficial da União e à correção do registro da ocorrência de fornecedor 264.159 no Sicaf, alterando o tipo de ocorrência de 3 (suspensão temporária - Lei 8.666/1993, art. 87, III) para 5 (impedimento de licitar e contratar - Lei 10.520/2002, art. 7º) , de modo a refletir a sanção aplicada no âmbito do Processo NUP 64589.002461/2019-54;
	e) encaminhar cópia do acórdão que vier a ser prolatado ao Hospital de Guarnição de Florianópolis, por intermédio do Centro de Controle Interno do Exército - CCIEx, em atenção à Portaria TCU 488/1998, e ao representante, informando que o seu inteiro teor, incluindo o relatório e o voto que o fundamentam, poderá ser consultado no endereço www.tcu.gov.br/acordaos;
	f) encaminhar cópia da presente instrução, da decisão que vier a ser tomada e da peça 81 às seguintes entidades, para ciência e adoção, após o trânsito em julgado desta representação, das providências cabíveis: Agência Nacional de Transportes Terrestres - ANTT, Empresa Brasil de Comunicação - EBC, Financiadora de Estudos e Projetos - Finep, Escola do Comando e Estado-Maior do Exército - ECEME, Centro Brasileiro de Pesquisas Físicas - CBPF, Fundação Oswaldo Cruz - Fiocruz, Universidade Federal do Rio Grande do Sul - UFRGS e Fundação Casa de Rui Barbosa; e
	g) 	arquivar os presentes autos, nos termos do art. 169, III, do Regimento Interno do TCU, sem prejuízo de que a Selog monitore a determinação supra.
15.	Com espeque na análise efetuada pela unidade técnica, elaborei a minuta do Acórdão 7181/2020-TCU-Primeira Câmara, que foi aprovada em relação por este Colegiado.
16.	Irresignada, a empresa Savvy Serviços Eireli opôs os presentes embargos de declaração (peça 87) , que apresentam a seguinte redação:
	"SAVVY SERVIÇOS EIRELI EPP, pessoa jurídica de direito privado inscrita no CNPJ nº 12.966.492/0001-53, e CNPJ filial n° 12.966.492/0004-04, com endereço comercial situado na ROD PRESIDENTE DUTRA, S/N KM 330, ENGENHEIRO PASSOS - RESENDE RJ, cep 27.555-000, filial essa aberta para atendimento do contrato n° 03/20/003, por intermédio de seu procurador - com escritório na Av. Almirante Júlio de Sá Bierrenbach, 65, bloco 4, Sala 116, Barra da Tijuca, Rio de Janeiro - RJ, Cep 22775-040, vem respeitosamente à presença deste órgão de fiscalização, apresentar
EMBARGOS DE DECLARAÇÃO, nos autos do Processo TC Processo 015.477/2020-7, em que é parte INB - INDÚSTRIAS NUCLEARES DO BRASIL, com fundamento no artigo 287 do Regimento Intermo do Tribunal de Contas da União (RESOLUÇÃO TCU 246, 30 DE NOVEMBRO DE 2011) , em face da r. decisão do Acórdão 7181/2020-TCU-Primeira Câmara, conforme razões de fatos e de direito aduzidas, a seguir:
	1. DO RESUMO DA REPRESENTAÇÃO
	A EMBARGANTE apresentou REPRESENTAÇÃO questionando o ato da INB - INDÚSTRIAS NUCLEARES DO BRASIL, na pessoa de seus agentes administrativos, pretenderem tornar sem efeito seu contrato e declarar sua inabilitação, pelo fato da EMBRAGANTE ter sido penalizada nos termos do artigo 87, inciso III, da Lei nº 8.666/93 c/c com o artigo 7º da Lei nº 10.520/2002, em processo do Hospital de Guarnição de Florianópolis/Comando do Exército, sendo cediço que a licitação da INB - INDÚSTRIAS NUCLEARES DO BRASIL é regida por regramento próprio nos termos da LEI 13.303/2016 (LEI DAS ESTATAIS) .
	Registra-se que a REPRESENTAÇÃO foi inicialmente acatada pelo egrégio TCU, eis que se verificou a plausibilidade jurídica do pedido, sendo cediço que a decisão da INB de cancelar o contrato da EMBARGANTE, e inabilitá-la, não encontra amparo no ARTIGO 38 DA LEI 13.303/2016, sendo tal interpretação legal objeto de despacho, datado de 14.04.2020, do Exmo. Ministro Benjamin Zymler.
	Destaca-se que o exame da SELOG - INSTRUÇÃO DE ANÁLISE DE OITIVA PRÉVIA --, datada de 25.06.2020, se limitou a examinar o conflito de normas entre a aplicação das regras do artigo 87, inciso III, da Lei nº 8.666/93 em confronto com o artigo 7º da Lei nº 10.520/2002, sendo OMISSO quanto a interpretação e aplicabilidade da LEI 13.303/2016, em especial seu artigo 38.
	Nesse sentido, também, é OMISSO Venerando Acórdão quanto a apreciação da matéria a luz da LEI 13.303/2016, em especial o seu artigo 38 que trata das condições de habilitação ou inabilitação de licitante.
	Destaca-se que o processo de LICITAÇÃO DA INB - INDÚSTRIAS NUCLEARES DO BRASIL tem regramento próprio pela LEI DAS ESTATAIS, sendo sua licitação vinculada as normas especiais editadas pela LEI 13.303/2016.
	Conforme se observa do PROCESSO GESUP.F 1.113/2019, de contratação pela administração do INB, cujo objeto era contratar empresa especializada para preparo e fornecimento de refeições autosserviço, lanches, coffe break, café e chá para os empregados da INB - Indústrias Nucleares do Brasil S/A, a empresa SAVVY SERVIÇOS EIRELI EPP, ora Representante/Embargante, logrou êxito em ofertar a proposta mais vantajosa para a execução do serviço, bem como, atendeu a todas as exigências de habilitação estabelecidas pela legislação (Lei nº 13.303/2016) e pelo Edital consagrando-se, por conseguinte, como vencedora passando a executar o serviço de forma objetiva.
	DA VINCULAÇÃO DA INB À LEI Nº 13.303/2016
	A INB - INDÚSTRIAS NUCLERARES DO BRASIL, constituída na forma de sociedade de economia mista, tendo como acionista majoritária a Comissão Nacional de Energia Nuclear (CNEN) , é reconhecida como pessoa jurídica de direito privado e tem seu processo licitatório regulado pela Lei 13.303/2016, pelo seu regulamento interno de licitação e pelo edital.
	Nesse sentido o contrato firmado entre a INB - INDÚSTRIAS NUCLERARES DO BRASIL e a SAVVY SERVIÇOS EIRELI, assim como, o processo de licitação, são regidos nos termos da Lei 13.303/2016, como assim determina o legislador nos artigos 28 e 68 do Estatuto das Estatais que assim dispõe:
	"Art. 28. Os contratos com terceiros destinados à prestação de serviços às empresas públicas e às sociedades de economia mista, inclusive de engenharia e de publicidade, à aquisição e à locação de bens, à alienação de bens e ativos integrantes do respectivo patrimônio ou à execução de obras a serem integradas a esse patrimônio, bem como à implementação de ônus real sobre tais bens, serão precedidos de licitação nos termos desta Lei, ressalvadas as hipóteses previstas nos Arts. 29 e 30". 
	"Art. 68. Os contratos de que trata esta Lei regulam-se pelas suas cláusulas, pelo disposto nesta Lei e pelos preceitos de direito privado."
	Como bem denota-se a relação jurídica que norteia a contratação da empresa SAVVY tem por base a obediência ao Estatuto das Estatais (Lei 13.303/2016) assim como às normas de direito privado. Conceitualmente, direito privado se refere ao conjunto de normas jurídicas que disciplinam as relações privadas, ou seja, estabelecidas entre particulares. Trata-se de um conceito classificatório, distinguindo-se do direito público, conjunto de normas jurídicas que disciplinam as relações de natureza pública, ou seja, que de algum modo envolvem o Estado.
	Nesse diapasão, é evidente que as Estatais, nela também se insere a INB - INDÚSTRIAS NUCLERARES DO BRASIL, são regidas por norma específica a partir da vigência da Lei nº 13.303/2016 e fora a ela obrigatoriamente, e tão somente, as regras de direito privado, sendo as demais avenças reguladas pelo Código Civil e pelas teorias gerais dos contratos privados.
	Nesse sentido as regras de participação da licitação e contratação com a INB - INDÚSTRIAS NUCLERARES DO BRASIL, desde que entrou em vigência a Lei nº 13.303/2016, afastou as regras da Lei nº 8.666/93 e da Lei n° 10.520/2002, quanto aos critérios de participação na licitação e contratação, devendo a INB - INDÚSTRIA NUCLERARES DO BRASIL julgar seus licitantes nos termos do artigo 38 da Lei nº 13.303/2016.
	DO ESTATUTO DAS ESTATAIS - LEI Nº 13303/2016 - DA SUA EFICÁCIA E DAS CONDIÇÕES DE PARTICIPAÇÃO E CONTRATAÇÃO
	Registra-se inicialmente que a INB - INDÚSTRIAS NÚCLEARES DO BRASIL é uma pessoa jurídica de direito privado, portanto não se confunde com o ente federativo, possuindo personalidade jurídica própria, diferente do que ocorre com os órgãos públicos, que não possuem personalidade jurídica própria e, portanto, são vinculados diretamente à União.
	Portanto, diferente dos entes federativos, que são pessoas jurídicas de direito público, que tem suas licitações reguladas pela Lei 8.666/1993 e quando pregões, pela Lei 10.520/2002, a INB - INDÚSTRIAS NUCLEARES DO BRASIL, sociedade empresarial de economia mista, classificada como pessoa jurídica de direito privado, tem regulamento próprio de contratação, mediante processo simplificado de licitação, devidamente regido pela Lei 13.303/2016, não estando obrigada a seguir as determinações das legislações pretéritas.
	Pela regra de Hermenêutica Jurídica, a interpretação da aplicação das normas segue alguns princípios, tais como Hierarquia, Cronologia e Especialidade, sendo cediço, que estamos tratando aqui de normas infraconstitucionais, é certo, que devemos apreciar as normas pelos princípios da cronologia e da especialidade das normas. Nesse condão, observado o princípio da especialidade da norma jurídica é cristalino que a INB - INDÚSTRIAS NUCLEARES DO BRASIL não está condicionada à observância das normas genéricas da Lei 8.666/93 e da Lei 10.520/2002, sendo fato que seus atos administrativos são regidos pela lei superveniente, específica e dirigida às empresas estatais e de economia mista, comumente conhecida como Estatuto das Estatais - Lei 13.303/2016.
	Ainda assim, observado o princípio da cronologia das normas, é fato incontroverso que as regras de Lei 13.303/2016, por serem mais novas que as das Leis 8.666/1993 e 10.520/2002, a elas se sobrepõem.
	Destarte, conforme consagrado pelo Art. 28 da Lei em referência, a administração da INB - INDÚSTRIAS NUCLEARES DO BRASIL possui o dever legal de cumprir com os procedimentos de licitação e contratação estabelecidos na Lei nº 13.303/2016, in verbis:
	"Art. 28. Os contratos com terceiros destinados à prestação de serviços às empresas públicas e às sociedades de economia mista, inclusive de engenharia e de publicidade, à aquisição e à locação de bens, à alienação de bens e ativos integrantes do respectivo patrimônio ou à execução de obras a serem integradas a esse patrimônio, bem como à implementação de ônus real sobre tais bens, serão precedidos de licitação nos termos desta Lei, ressalvadas as hipóteses previstas nos Arts. 29 e 30".
	Contudo, é fato que os motivos que norteiam a contratação pela INB - INDÚSTRIAS NÚCLEARES DO BRASIL encontram-se expressamente definidos no seu regulamento interno, assim como, no edital e na Lei 13.303/2016, sendo certo que o regramento está traduzido no artigo 31 do Estatuto das Estatais ora destacado:
	"Art. 31. As licitações realizadas e os contratos celebrados por empresas públicas e sociedades de economia mista destinam-se a assegurar a seleção da proposta mais vantajosa, inclusive no que se refere ao ciclo de vida do objeto, e a evitar operações em que se caracterize sobrepreço ou superfaturamento, devendo observar os princípios da impessoalidade, da moralidade, da igualdade, da publicidade, da eficiência, da probidade administrativa, da economicidade, do desenvolvimento nacional
sustentável, da vinculação ao instrumento convocatório, da obtenção de competitividade e do julgamento objetivo."
	Nesse diapasão, denota-se que as sociedades de economia mista, inclusive a INB, deverão seguir os procedimentos previstos na legislação específica em comento, sob pena de afronta ao princípio da legalidade. Logo, sendo reguladas suas atividades por normas especificas do direito positivo, em especial pelo Estatuto das Estatais (Lei nº 13.303/2016) e normas de direito privado (Código Civil) , não há margens para o desvio de finalidade.
	Nesse sentido, é fato incontroverso que o alcance da aplicação das sanções previstas no artigo 87, III, da Lei 8.666/93 e no artigo 7º da Lei 10.520/02, não encontram consonância com a Lei 13.303/2016, em especial seu artigo 38, não sendo fato impeditivo para licitar e contratar com a INB - INDÚSTRIAS NUCLEARES DO BRASIL.
	É cediço, que no caso em tela a INB - INDÚSTRIAS NÚCLEARES DO BRASIL por força do artigo 38 do Estatuto das Estatais (Lei 13.303/2016) estaria impedida de contratar a empresa SAVVY nas seguintes condições especificamente:
	"Art. 38. Estará impedida de participar de licitações e de ser contratada pela empresa pública ou sociedade de economia mista a empresa:
	(...) 
	II - suspensa pela empresa pública ou sociedade de economia mista;
	III - declarada inidônea pela União, por Estado, pelo Distrito Federal ou pela unidade federativa a que está vinculada a empresa pública ou sociedade de economia mista, enquanto perdurarem os efeitos da sanção;"
	Para tanto, devemos, examinar a decisão sancionatória objeto da celeuma, sob o aspecto legal do artigo 38 da Lei 13.303/2016, sendo cediço que a SAVVY SERVIÇOS EIRELI PODERÁ FIRMAR CONTRATO DESDE QUE NÃO SE ENQUADRE NA CLÁUSULA IMPEDITÓRIA, CABENDO EXAMINAR SE HOUVE SANÇÃO OU NÃO DE INIDONIEDADE POR PARTE DA UNIÃO.
	O Ilmo diretor do Hospital de Guarnição de Florianópolis, órgão sancionador, penalizou a Savvy, ora contratada, Representante, nos seguintes termos: sanção administrativa de impedimento de direito de licitar e contratar na forma do inciso III do artigo 87 da Lei 8.666/93 combinado com o artigo 7 da Lei 10520/2002. Surge, aqui, a última hipótese que poderia alijar a SAVVY de participar da licitação e contratar com a INB - INDÚSTRIAS NUCLEARES DO BRASIL, que é a prevista no inciso III do artigo 38 da Lei 13.303/2016, que determina o impedimento de participar de licitações e de ser contratada pela empresa pública ou sociedade de economia mista a empresa que foi declarada inidônea pela União, por Estado, pelo Distrito Federal ou pela unidade federativa a que está vinculada a empresa pública ou sociedade de economia mista, enquanto perdurarem os efeitos da sanção.
	Destaca-se que NÃO HOUVE SANÇÃO DECLARATÓRIA DE INIDONIEDADE DA EMPRESA SAVVY, RAZÃO PELA QUAL ESTA REPRESENTANTE NÃO SE ENQUADRA NAS HIPÓTESES DE IMPEDIMENTO DE CONTRATAÇÃO PREVISTA NO ARTIGO 38 DA LEI 13.303/2016, registra-se que o impedimento previsto no artigo 7º da Lei 10.520/2002 não foi agasalhado pela LEI 13.303/2016 como questão impeditiva de participação e contratação nos processos de licitação das ESTATAIS.
	A hipótese prevista na LEI 13.303/2016 é a de sanção de inidoneidade (regra contida do inciso IV do artigo 87 da Lei 8.666/93) , sendo cediço que o HOSPITAL DE GUARNIÇÃO/COMANDO DO EXÉRCITO não declarou a empresa como inidônea. Tal entendimento é cristalino, tanto que dentro da INB - INDÚSTRIA NUCLEARES DO BRASIL, existe parecer, da pessoa do sr. Paulo Cesar Crispim, da Gerencia de Acompanhamento de Contratos e Seguros da INB, que asseverou, quando instado em sede de esclarecimento, a diligenciar a informação sobre a sanção da empresa Representante, que a SAVVY SERVIÇOS não apresentou NENHUMA das vedações impostas pela Lei 13.303/16, conforme demonstrado no print abaixo:
	"5. No entendimento da GEACS, não houve nenhum erro do pregoeiro ou de qualquer outro empregado da INB envolvido na contratação, pois a sanção aplicada pelo órgão atinge apenas a administração pública que não é regida pela Lei 13.303.
	6. O contrato com a Savvy é regido pela Lei 13.303 e em seu artigo 38 esta define que apenas com a declaração de inidoneidade é que a INB não poderia contratar, o que foi demonstrado que não ocorreu."
	O parecer do sr. Paulo Cesar Crispim, da Gerencia de Acompanhamento de Contratos e Seguros da INB, está de acordo com o artigo 38 da Lei 13.303/2016, assim como de acordo com o edital que vincula a INB e a SAVVY, assim como de acordo com as CONDIÇÕES GERAIS DO REGULAMENTO INTERNO DE LICITAÇÕES E CONTRATOS DO INB, que no seu subitem 2.8 especificamente determinou as condições de impedimento de participação e contratação nos seguintes termos:
	"2.8 São impedidas de participar de licitações e de serem contratadas as pessoas físicas ou jurídicas que se enquadrem nas hipóteses dos arts. 38 e 44 da Lei 13.303/2016."
	Contudo, apesar do parecer da Gerencia de Acompanhamento de Contratos e Seguros da INB - INDÚSTRIAS NUCLEARES DO BRASIL favorável a Representante, o senhor pregoeiro Marcelo Hilário, mediante decisão do Diretor de Finanças e Administração Eduardo Rosin e com o de acordo do Presidente Carlos Freire Moreira, publicou ato de INTENÇÃO DE ANULAÇÃO PARCIAL DA LICITAÇÃO, GARANTIDO A AMPLA DEFESA E O CONTRADITÓRIO, NO SENTIDO DE SE ANULAR A DECISÃO DE HABILITAÇÃO E OS ATOS POSTERIORES A ELA, INCLUSIVE O INSTRUMENTO CONTRATUAL, por entendimento equivocado de que a SAVVY, ao ser sancionada pelo Hospital de Guarnição nos termos do artigo 87, inciso III, da Lei 8.666/93 c/c o artigo 7º da Lei 10.520/2002, não preencheria os requisitos de participação na licitação e contratação, estando impedida de contratar com a INB - INDÚSTRIA NUCLEARES DO BRASIL.
	Registra-se que a licitante, assim como o agente administrativo, devem se comportar no certame, de acordo com as regras vinculatórias, previstas na LEI (no caso em tela essa licitação é regida pela Lei 13.303/2016) , assim como pelas regras previamente definidas no INSTRUMENTO CONVOCATÓRIO, não cabendo aqui a interpretação discricionária da norma jurídica, devendo os atos administrativos serem executados em estrito cumprimento das regras que deram ensejo ao processo licitatório, por força da obrigação do cumprimento do Julgamento Objetivo e da Legalidade estrita. Fora desse cenário, o ato do administrador é anulável ou nulo, posto que contrário às normas previamente estabelecidas no edital e na lei.
	Há de se destacar que o Edital estabeleceu no seu ITEM 8 as condições de participação, assim como no subitem 8.2 de forma específica as condições de impedimento para participar do certame, in verbis:
	"8. Condições de participação
	8.1. Somente poderá participar dessa licitação o licitante cujo objeto social seja compatível com o objeto desta licitação e que atenda a todas as exigências contidas neste edital.
	(...) 
	8.2. Estarão impedidas de participar de qualquer fase do processo os interessados que se enquadrem em quaisquer das situações a seguir:
	(...) 
	8.2.3. Que se enquadrem em qualquer uma das hipóteses do art. 38 da Lei 13.303/2016;
	(...) 
	8.2.6. Se enquadre em alguma das vedações previstas na Lei 13.303/2016, notadamente em seu art. 44."
	Verifica-se que o edital ao qual a administração da INB está vinculada, assim como ao qual essa licitante, ora contratada, tem como impedimento específico as vedações nele previstas e as previstas nos artigos 38 e 44 da Lei 13.303/2016, sendo cediço, que a SAVVY SERVIÇOS EIRELI NÃO SE ENQUADRA EM NENHUMA DAS VEDAÇÕES DE IMPEDIMENTO PREVISTAS NO EDITAL E NA LEI 13.303/2016.
	Registra-se que as regras do processo de contratação foram previamente definidas e o julgamento deve ser objetivo e qualquer interpretação fora dos requisitos do Edital é nulo de pleno direito, eis que viola o princípio da vinculação ao instrumento convocatório e do julgamento objetivo, previsto no artigo 31 da Lei 13.303/2016. 
	Destaca-se, ainda, que o Art. 31 (Lei 13.303/2016) tem como principal destinação as licitações e os contratos celebrados por empresas públicas e sociedades de economia mista, visando assegurar a seleção da proposta mais vantajosa, sendo certo que o afastamento da licitante que sagrou-se vencedora, em regra, viola a principal objetivo da norma que vincula essa administração e as participantes do certame.
	Como se não bastasse, nos termos do Art. 31 (Lei 13.303/2016) devem ser observados diversos princípios dentre os quais damos destaque aos da vinculação ao instrumento convocatório, da obtenção de competitividade e do julgamento objetivo. Quando se fala em vinculação ao instrumento convocatório, há aqui uma regra de obrigatoriedade para que o administrador não omita regras e condições impostas para a participação e execução do contrato. Assim, o Edital descreve as minúcias, devendo todas as regras estarem previamente definidas, não podendo ser o instrumento convocatório abstrato a ponto de haver interpretações dúbias.
	Nesse sentido, é remansosa a doutrina e a jurisprudência nos termos aqui evidenciados, conforme temas abaixo destacados, que assistem razão aos termos sustentados por esta contratada, ora recorrente, no sentido de manutenção da decisão que originou sua habilitação, homologação e contratação, que se encontra em plena execução.
	DA DOUTRINA
	A doutrina e a jurisprudência são uníssonas quanto a tese defendida pela EMBARGANTE, conforme veremos adiante. 
	Na mesma esteira a doutrina e a jurisprudência tem entendimento pacificado, as empresas públicas, assim como, as sociedades de economia mista, nos processos de licitação e contratação estão vinculadas a lei especial, Lei nº 13.303/2016, não se aplicando as regras da Lei 8.666 e nem da Lei 10.520, conforme citações em destaque:
	a) O jurista Andrei Aguiar, no seu artigo denominado A inaplicabilidade da Lei 10.520/02 às licitações previstas nas leis das estatais, concluiu que:
	"Neste espeque, conclui-se que é inaplicável a íntegra da lei 10.520/02 às licitações realizadas pelas Estatais, uma vez que há procedimento específico próprio previsto na lei 13.303/16, que deve ser seguido, face ao disposto no seu art. 28." (Aguiar, Andrei. A inaplicabilidade da Lei 10.520/02 às licitações previstas nas leis das estatais, 1.8.2018. Disponível em: https://m.migalhas.com.br/depeso/284734/a-inaplicabilidade-da-lei10520-02-as-licitacoes-previstas-na-lei-das-estatais. Acesso em: 29.3.2020) 
	b) o Mestre Alexandre Santos Sampaio, na sua obra denominada O alcance da declaração de inidoneidade na lei das estatais, lecionou que:
	"É nessa visão de direito privado, temperado por disposições próprias da Lei de Estatais, que se devem analisar, atualmente, as contratações das empresas estatais. Não se está mais diante de um contrato administrativo, por exemplo, mas sim um contrato de índole eminentemente privada, ainda que seja fruto de um processo licitatório. O ordenamento jurídico que disciplina as contratações das empresas estatais, de fato, com fundamento na Lei das Estatais, é díspar de entes tipicamente públicos que se subordinam à Lei de licitações e ao arcabouço jurídico de direito público.
	(...) 
	Portanto, observando o ordenamento jurídico aplicável especificamente às contratações das empresas estatais, não há espaço para que, levando em consideração apenas, por exemplo, a moralidade administrativa, desconsiderar que as empresas estatais têm tratamento distinto da Administração Pública direta, mais próximo do regime jurídico privado. Tanto é verdade que possuem um estatuto jurídico próprio e não se subordinam mais à Lei de licitações da Administração Pública direta. É aquela Lei que deve pautar as contratações das empresas estatais." (SAMPAIO, Alexandre Santos. O alcance da declaração da inidoneidade na Lei das Estatais Conteudo Juridico, Brasilia-DF: 29 mar 2020. Disponivel em: https://conteudojuridico.com.br/consulta/Artigos/51332/o-alcance-da-declaracaoda- inidoneidade-na-lei-das-estatais. Acesso em: 29 mar 2020) .
	c) No mesmo sentido, o jurista Cesar Augusto Guimarães Pereira explica que:
	"certamente se elimina a possibilidade de a punição aplicada por um ente político atingir contratações de empresa estatal vinculada a outros, já que o art. 38, III, é expresso em vincular a eficácia da inidoneidade ou da suspensão a ter sido editada pelo ente político a que a estatal se subordina" (PEREIRA, Cesar Augusto Guimarães. Sanções administrativas na lei das empresas estatais. In: JUSTEN FILHO, Marçal. Estatuto Jurídico das Empresas Estatais: Lei 13.303/2016. São Paulo: Revista dos Tribunais, 2016. p. 555.) 
	DA JURISPRUDÊNCIA
	Apesar da contemporaneidade da Lei 13.303/2016, já existe jurisprudência em nossas cortes, com entendimentos uníssonos quanto a intepretação da Lei 13.303/2016, conforme decisões em destaque.
	Faz-se mister destacar o recente julgamento da PRIMEIRA TURMA do STF, em 29/03/2019, AG .REG. EM MANDADO DE SEGURANÇA 27.796 DISTRITO FEDERAL, cuja agravante era a empresa PETRÓLEO BRASILEIRO S A - PETROBRAS e o tema em debate eram os Acórdãos 1152-2008-Plenário e 1763/2008-Plenário do TCU - Tribunal de Contas da União (que à época exigia que a Petrobrás observasse as regras da Lei 8.666/93 no tocante a habilitação e demais artigos da referida lei) .
	Sob a relatoria do ilustre Ministro Alexandre de Moraes, o Supremo Tribunal Federal, na composição da Primeira Turma, reconheceu que com o advento da Lei 13.303/2016, não se exige da empresa estatal o cumprimento da Lei 8.666/93, como se vê do fundamento da decisão. Trechos em destaque:
	"MS 27796 AGR / DF
	Desse modo a partir da vigência da Lei 13.303/2016, restou esvaziada a determinação do TCU, impugnada, neste writ, no sentido de que a PETROBRAS, "no caso de uma empresa passar a integrar o consórcio responsável pela execução de um determinado empreendimento posteriormente à sua celebração, exija dessa a apresentação dos seus documentos de habilitação requeridos nos arts. 28 a 31 da lei de licitações, conforme preceituados nos arts. 33, III, c/c art. 55, XIII, da mesma TCU - Plenário, confirmado, pelo Acórdão 1763/2008-TCU - Plenário.
	(...) 
	Portanto, diversamente do alegado, o TCU não pode exigir o cumprimento da Lei 8.666/93, na situação especifica que foi objeto da determinação constante do acórdão impugnado, quer seja no período em que estiveram suspensos os seus efeitos por força da referida decisão liminar, qual seja entre 27/01/2009 e 11/05/2018, e tampouco a partir desta última data, haja vista que já em vigor tanto a Lei 13.303/2016 (em 1º/07/2016) , como o novo Regulamento de Licitações e Contratos da Petrobras, cuja vigência se iniciou com sua publicação no Diário Oficial da União no dia 15/01/2018 (Seção I, páginas 55 a 63) .
	Diante do exposto, VOTO PELO NÃO PROVIMENTO do recurso de agravo".
	Observa-se forma muito clara que, com a vigência da Lei 13.303/2016, as empresas estatais e as sociedades de economia mista não seguem as regras das leis pretéritas, tais quais a Lei 8.666/93 e a Lei 10.520/2002, tratando-se aqui de pura hermenêutica jurídica. Não se debate aqui a revogação das Leis 8.666/93 e 10.520/2002, até porque estão vigentes, contudo são dirigidas de forma genérica as pessoas jurídicas de direito público, não alcançando mais as empresas estatais e as de economia mista, pessoas jurídicas de direito privado, que tem regulamento próprio, sob regência da Lei nº 13.303/2016.
	A Lei das Estatais (Lei 13.303/2016) , pela hermenêutica jurídica, o princípio da hierarquia cronológica e da especialidade da norma jurídica, se sobrepõe as regras da Lei 8.666/93 e da Lei 10.520/2002, não abarcando entendimento ampliativo, por ausência de amparo legal, devendo as condições de participação e contratação com a INB serem analisadas sob o prisma do artigo 38 da Lei 13.303/2016, em obediência ao princípio da legalidade restrita.
	A regra jurídica aqui esposada deixa claro que, com o advento da Lei 13.303/2016, as empresas públicas e as sociedades de economia mista ganharam regramento jurídico próprio, não se aplicando nas suas contratações as regras de direito público das Leis 8.666 e 10.520, à luz do artigo 28 da Lei das estatais, in verbis:
	"Art. 28. Os contratos com terceiros destinados à prestação de serviços às empresas públicas e às sociedades de economia mista, inclusive de engenharia e de publicidade, à aquisição e à locação de bens, à alienação de bens e ativos integrantes do respectivo patrimônio ou à execução de obras a serem integradas a esse patrimônio, bem como à implementação de ônus real sobre tais bens, serão precedidos de licitação nos termos desta Lei, ressalvadas as hipóteses previstas nos arts. 29 e 30.
	O legislador, na redação do artigo 28, deixou bem registrado, e sem margens a lacuna, que as contratações e licitações das empresas públicas e das sociedades de economia mista se dariam nos termos da Lei 13.303/2016. Trata-se aqui de norma imperativa, dirigida aos administradores e aos gestores da empresa pública e da sociedade de economia mista, tratando-se tal preceito de verdadeira ordem a qual estão obrigados a respeitar e a cumprir aqueles que, em nome das estatais, sejam responsáveis pelos processos licitatórios e de contratação.
	Registra-se, ainda, o recente entendimento do Tribunal de Contas da União - TCU, que, ao deliberar seu julgamento no Acórdão nº 539/2020 do Plenário, que examinava processo licitatório da empresa estatal Companhia de Pesquisa de Recursos Minerais (CPRM) , bem asseverou que:
 	"Referente à legalidade das cláusulas contratuais e editalícia sobre licitação e contratação, são avaliadas na sequência à luz da Lei 13.303, de 30/6/2016 (Lei das Estatais) , que dispõe sobre o estatuto jurídico da empresa pública e que rege os contratos com terceiros destinados à prestação de serviços às empresas públicas e às sociedades de economia mista, inclusive de engenharia e de publicidade, à aquisição e à locação de bens, à alienação de bens e ativos integrantes do respectivo patrimônio ou à execução de obras a serem integradas a esse patrimônio, bem como à implementação de ônus real sobre tais bens."
	(...) 
	O edital impede a participação em situações estabelecidas em lei, a exemplo dos que se enquadrarem no art. 38 da Lei 13.303/2016".
	Faz-se mister destacar que, ao observarmos o entendimento do Egrégio Tribunal de Contas da União, fica claro que as condições de participação no certame licitatório das empresas públicas e das sociedades de economia mista devem observar, face o princípio da legalidade, o enquadramento do artigo 38 da Lei 13.303/2016.
	Se a situação trazida à baila não tem enquadramento no artigo 38 da Lei 13.303/2016, LEI DAS ESTATAIS, não há porque se alijar participante, ora contratada, em detrimento do próprio ordenamento jurídico e em violação aos princípios da legalidade, moralidade e do julgamento objetivo.
	Outrossim, requer a este Egrégio Tribunal de Contas da União que se manifeste quanto a interpretação de sancionamento dos fatos impeditivos de habilitação e de contratação, nos termos do artigo 38 da Lei nº 13.303/2016.
	DAS RAZÕES FINAIS
	Enfim, conforme já debatido aqui vastamente, a INB - INDÚSTRIA NUCLEARES DO BRASIL, como empresa de economia mista, em respeito a hermenêutica jurídica, tem seu processo licitatório regido pela Lei 13.303/2016, e não está regida pelas leis pretéritas (Lei 8.666/93 e Lei 10520/2002) , tudo isso em respeito aos princípios hermenêuticos da cronologia das normas e das especificidades das normas jurídicas.
	Para que a sanção imposta pelo Diretor do Hospital de Guarnição de Florianópolis possa impedir a SAVVY SERVIÇOS de participar e contratar com o INB - INDÚSTRIA NUCLEARES DO BRASIL, se faz mister que tal punição esteja no rol dos fatos impeditivos de participação e contratação enunciados no artigo 38 da Lei nº 13.303/2016. Contudo, a SAVVY só estaria impedida de participar e contratar com a INB - INDÚSTRIAS NUCLEARES DO BRASIL, se tivesse sido declara inidônea pelo ente federativo (artigo 38, III, da Lei 13.303/2016) .
	O impedimento de licitar do artigo 7º da Lei 10.520/2002 alcança tão somente a administração pública direta, eis que tal sanção não foi agasalhada pelo artigo 38 da Lei 13.303/2016 (Lei das Estatais) .
	É fato que o administrador ou gestor que pratica os atos de licitação e contratação da INB deve observar os requisitos da Lei nº 13.303/2016, posto que os atos de licitar e contratar são regidos pelo Estatuto das Estatais, conforme preconizado no seu artigo 28. Não existem pressupostos legais estabelecidos no edital nem na Lei das Estatais, que regem esta licitação da INB, que possam motivar a inabilitação da licitante SAVVY SERVIÇOS EIRELI, assim como a invalidação dos demais atos que levaram a sua contratação, eis que a sanção imposta pelo Hospital de Guarnição a essa empresa não se enquadra nas regras de impedimento previstas no artigo 38 da Lei nº 13.303/2016.
	DO REQUERIMENTO
	Pelo acima exposto, são os presentes EMBARGOS DE DECLARAÇÃO para requerer o pronunciamento quanto à interpretação e aplicação das normas da Lei das Estatais (LEI 13.303/2016) , em especial o que versam os artigos 28 e 38 da lei em comento, evitando com isso a equivocada anulação da habilitação e a anulação do contrato firmado entre a INB- INDUSTRIA NUCLEARES DO BRASIL e essa Embargante, eis que o pronunciamento de mérito desse Egrégio Tribunal de Contas da União, evitará graves danos ao erário público, assim como preservará o princípio da legalidade, sendo cediço que o venerando acórdão não se pronunciou quanto à referida matéria, sendo omisso nesse ponto;
	Por oportuno, com base nos princípios legais que regem esta relação jurídica, em especial nos Princípios da Legalidade, da Probidade Administrativa, do Julgamento Objetivo, da Segurança Jurídica e da Vinculação ao Instrumento Convocatório, face a ausência de fundamentação legal para a anulação ou revogação dos atos praticados que ensejaram na habilitação e contratação da empresa SAVVY SERVIÇOS EIRELI, que sejam acolhidos seus termos, para ao final ser afastada toda e qualquer aplicação de decisão que resulte na revogação dos atos já praticados que ensejaram sua habilitação e sua contratação junto à INB - INDÚSTRIAS NUCLERAES DO BRASIL, sendo cediço que seus argumentos encontram respaldo na lei (em especial nos artigos 28, 31, 38 e 68 da Lei 13.303/2016) e na Constituição Federal (artigo 37, inciso XXI) , assim como, na doutrina e na jurisprudência.
	Por fim, pugna pelo recebimento dos presentes EMBARGOS DE DECLARAÇÃO, espera ver o processo reexaminado à luz da Lei 13.303/2016 e, por fim, pugna pelo deferimento da representação, com a validação dos atos já praticados que deram origem a sua habilitação, classificação e homologação, assim por todos os demais atos que deram origem a contratação dos serviços ora vigente e em execução junto a INB - INDÚSTRIAS NUCLEARES DO BRASIL, como medida da mais salutar Justiça!!!"
17.	Por meio de despacho (peça 89) , solicitei a manifestação da Secretaria de Recursos sobre os embargos em tela.
18.	Em sua instrução, a Serur destacou que:
	1) em conformidade com o disposto no art. 287, caput, do Regimento Interno do TCU, os embargos de declaração devem ser utilizados quando houver obscuridade, omissão ou contradição em acórdão do Tribunal, devendo o recorrente apontar o vício que pretende impugnar;
	2) no caso em exame, no entanto, a embargante não alega em seu expediente quaisquer dos vícios mencionados acima. Em síntese, defende a aplicação da Lei 13.303/2016, não das Leis 8.666/1993 e 10.520/2002, às licitações conduzidas pela INB; e
	3) a embargante utiliza via inadequada para combater o mérito das questões discutidas neste processo, que conduziram à prolação do Acórdão 7181/2020-TCU-Primeira Câmara. Assim sendo, a peça interposta não atende ao requisito específico de admissibilidade para a modalidade recursal pretendida.
19.	Com fulcro nessas considerações, a unidade técnica propôs (peças 105 e 106) :
	1) nos termos dos arts. 34 da Lei 8.443/1992 e 287 do Regimento Interno do TCU, não conhecer dos embargos de declaração opostos pela empresa Savvy Servicos Eireli, uma vez que na referida peça não foi apontada omissão, obscuridade ou contradição no acórdão embargado; e
	2) dar ciência à recorrente e aos órgãos/entidades interessados do teor da decisão que vier a ser adotada.
20.	Em seguida, a empresa apresentou uma nova peça com o seguinte teor:
	"SAVVY SERVIÇOS EIRELI EPP, pessoa jurídica de direito privado inscrita no CNPJ nº 12.966.492/0001-53, e CNPJ filial n° 12.966.492/0004-04, com endereço comercial situado na ROD PRESIDENTE DUTRA, S/N KM 330, ENGENHEIRO PASSOS - RESENDE RJ, cep 27.555-000, filial essa aberta para atendimento do contrato n° 03/20/003, por intermédio de seu procurador - com escritório na Av. Almirante Júlio de Sá Bierrenbach, 65, bloco 4, Sala 116, Barra da Tijuca, Rio de Janeiro - RJ, Cep 22775-040, vem respeitosamente à presença deste órgão de fiscalização, apresentar PEDIDO DE CONCESSÃO DE MEDIDA LIMINAR, nos autos do Processo TC Processo 015.477/2020-7, em que é parte INB - INDÚSTRIAS NUCLEARES DO BRASIL, conforme razões de fatos e de direito aduzidas, a seguir:
	1. DO RESUMO DAS ALEGAÇÕES
	A REQUERENTE apresentou REPRESENTAÇÃO questionando o ato da INB - INDÚSTRIAS NUCLEARES DO BRASIL, na pessoa de seus agentes administrativos, pretenderem tornar sem efeito seu contrato e declarar sua inabilitação, pelo fato de a EMBARGANTE ter sido penalizada nos termos do artigo 87, inciso III, da Lei nº 8.666/93 c/c com o artigo 7º da Lei nº 10.520/2002, em processo do Hospital de Guarnição de Florianópolis/Comando do Exército, sendo cediço que a licitação da INB - INDÚSTRIAS NUCLEARES DO BRASIL é regida por regramento próprio nos termos da LEI 13.303/2016 (LEI DAS ESTATAIS) .
	Registra-se que a REPRESENTAÇÃO foi inicialmente acatada pelo egrégio TCU, eis que se verificou a plausibilidade jurídica do pedido, sendo cediço que a decisão da INB de cancelar o contrato da REQUERENTE, e inabilitá-la, não encontra amparo no ARTIGO 38 DA LEI 13.303/2016, sendo tal interpretação legal objeto de despacho, datado de 14.04.2020, do Exmo. Ministro Benjamin Zymler.
	Destaca-se que o exame da SELOG - INSTRUÇÃO DE ANÁLISE DE OITIVA PRÉVIA --, datado de 25.06.2020, se limitou a examinar o conflito de normas entre a aplicação das regras do artigo 87, inciso III, da Lei nº 8.666/93 em confronto com o artigo 7º da Lei nº 10.520/2002, sendo OMISSO quanto à interpretação e aplicabilidade da LEI 13.303/2016, em especial seu artigo 38.
	Nesse sentido, também, é OMISSO o Venerando Acórdão quanto à apreciação da matéria à luz da LEI 13.303/2016, em especial o seu artigo 38 que trata das condições de habilitação ou inabilitação de licitante, tendo sido o mesmo objeto de oposição de Embargos de Declaração.
	Destaca-se que o processo de LICITAÇÃO DA INB - INDÚSTRIAS NUCLEARES DO BRASIL tem regramento próprio pela LEI DAS ESTATAIS, sendo sua licitação vinculada às normas especiais editadas pela LEI 13.303/2016.
	Contudo, a INB, apesar, de ainda não ter ocorrido o trânsito em julgado do V. Acórdão e contrariando inclusive as informações prestadas por ela ao TCU, no sentido de que o processo administrativo da REQUERENTE estava suspenso em cumprimento à Medida Provisória nº 928 de 23 de março de 2020, resolveu dar continuidade ao processo de inabilitação e cancelamento do contrato firmado pela INB e pela Requerente.
	Ademais o Regulamento Interno de Licitação da INB, ao editar as normas de procedimento de licitação, deixa claro que as mesmas tem por finalidade "Estabelecer critérios e procedimentos para a realização de licitação, observadas as disposições contidas na Lei nº 13.303/2016 e neste Regulamento." (Capítulo 4 - Procedimentos para Licitação) .
	Destaca-se que dentro do Procedimento para Licitação, Capítulo 4, do Regulamento Interno de Licitação e Contratos da INB, foi regulamentado expressamente que: "São impedidas de participar de licitações e de serem contratadas pela INB as pessoas físicas ou jurídicas que se enquadrem nas hipóteses dos arts. 38 e 44 da Lei nº 13.303/2016" (sub-item 2.8 - capítulo 4 - Procedimentos para Licitação - Regulamento Interno de Licitação e Contratos da INB) .
	É evidente que o caso da recorrente deve ser analisado à luz das hipóteses dos arts. 38 e 44 da Lei nº 13.303/2016, em destaque:
	"Art. 38. Estará impedida de participar de licitações e de ser contratada pela empresa pública ou sociedade de economia mista a empresa:
	(...) 
	II - suspensa pela empresa pública ou sociedade de economia mista;
	III - declarada inidônea pela União, por Estado, pelo Distrito Federal ou pela unidade federativa a que está vinculada a empresa pública ou sociedade de economia mista, enquanto perdurarem os efeitos da sanção;"
	"Art. 44. É vedada a participação direta ou indireta nas licitações para obras e serviços de engenharia de que trata esta Lei: (Vide Lei nº 1.4002, de 2020) 
	I - de pessoa física ou jurídica que tenha elaborado o anteprojeto ou o projeto básico da licitação;
	II - de pessoa jurídica que participar de consórcio responsável pela elaboração do anteprojeto ou do projeto básico da licitação;
	III - de pessoa jurídica da qual o autor do anteprojeto ou do projeto básico da licitação seja administrador, controlador, gerente, responsável técnico, subcontratado ou sócio, neste último caso quando a participação superar 5% (cinco por cento) do capital votante.
	Ao se afastar das regras expressas de seu Regulamento Interno de Licitação, ao qual acha-se estritamente vinculado, o pregoeiro substituto viola DIREITO LÍQUIDO E CERTO da recorrente, com expressa violação das normas da Lei nº 13.303/2016 e do Regulamento Interno de Licitação e Contratos da INB.
	O ato de intenção de inabilitação, desclassificação e revogação da contratação da Impetrante não tem amparo na lei que rege este certame (Lei 13.303/2016) nem no Regulamento Interno de Licitação da INB.
	O jurista ANDREI AGUIAR, em recente trabalho doutrinário, no seu artigo denominado A inaplicabilidade da Lei 10.520/02 às licitações previstas nas leis das estatais, ensina que:
	"Neste espeque, conclui-se que é inaplicável a íntegra da lei 10.520/02 às licitações realizadas pelas Estatais, uma vez que há procedimento específico próprio previsto na lei 13.303/16, que deve ser seguido, face ao disposto no seu art. 28." (Aguiar, Andrei. A inaplicabilidade da Lei 10.520/02 às licitações previstas nas leis das estatais, 1.8.2018. Disponível em: https://m.migalhas.com.br/depeso/284734/a-inaplicabilidade-da-lei10520-02-as-licitacoes-previstas-na-lei-das-estatais. Acesso em: 29.3.2020) 
	No mesmo sentido, o jurista Cesar Augusto Guimarães Pereira expõe sua doutrina nos termos abaixo:
	"certamente se elimina a possibilidade de a punição aplicada por um ente político atingir contratações de empresa estatal vinculada a outros, já que o art. 38, III, é expresso em vincular a eficácia da inidoneidade ou da suspensão a ter sido editada pelo ente político a que a estatal se subordina" (PEREIRA, Cesar Augusto Guimarães. Sanções administrativas na lei das empresas estatais. In: JUSTEN FILHO, Marçal. Estatuto Jurídico das Empresas Estatais: Lei 13.303/2016. São Paulo: Revista dos Tribunais, 2016. p. 555.) 
	E nos casos de punições previstas em leis de licitações, nos casos em que são aplicáveis, as mesmas, em regra, são restritas aos órgãos que aplicaram as punições e aos entes a eles vinculados, salvo no caso de inidoneidade, que não foi o caso da sanção aplicada pelo HOSPITAL DO EXÉRCITO.
	Nesse sentido foi a decisão da SÉTIMA CÂMARA CÍVEL DO E. TJRJ, no julgamento da APL: 00222932920188190001, sendo Relator o Des. LUCIANO SABOIA RINALDI DE CARVALHO, em julgamento de 12/02/2020, ao fundamentar sua decisão no sentido de que a sanção é limitada ao próprio órgão que aplicou a penalidade, e não a toda Administração, SENDO ASSIM SEUS EFEITOS RESTRITIVOS, como se verifica na decisão abaixo:
	"APELAÇÃO CÍVEL. DIREITO ADMINISTRATIVO. AÇÃO ANULATÓRIA DE SANÇÕES ADMINISTRATIVAS, COM RESTITUIÇÃO DE VALORES PAGOS. PENALIDADES CONSISTENTES EM MULTAS E SUSPENSÃO DO DIREITO DE LICITAR E CELEBRAR CONTRATOS COM TODA A ADMINISTRAÇÃO.
	1. Ao Poder Judiciário cabe examinar a legalidade formal do processo administrativo, observados os princípios do devido processo legal, contraditório e da ampla defesa, conforme disposto no artigo 5º, LIV e LV da Constituição Federal.
	2. Falta de isenção no julgamento administrativo, ensejando vício de competência.
	3. Ausência de previsão contratual acerca da penalidade de suspensão do direito de licitar e celebrar contratos com o Poder Público. Vício quanto ao objeto.
	4. Em sede de processo administrativo, a suspensão do direito de licitar e contratar, prevista no art. 87, III da Lei de Licitações, é limitada ao próprio órgão que aplicou a penalidade, não à toda a Administração (efeitos restritivos) , ao contrário do que ocorre na declaração de inidoneidade, que produz efeitos em todo território nacional (efeitos extensivos) .
	5. Como se depreende da cláusula 15 do contrato, estipulou-se que as sanções por inadimplemento contratual seriam limitadas às multas, sem qualquer referência à sanção prevista no art. 87, III da Lei das Licitações. 
	6. Desprovimento do recurso." (TJ-RJ - APL: 00222932920188190001, Relator: Des (a) . LUCIANO SABOIA RINALDI DE CARVALHO, Data de Julgamento: 12/02/2020, SÉTIMA CÂMARA CÍVEL) 
	É importante destacar que ao recorrente não foi atribuída a prática de qualquer ato de inidoneidade, bem como não se imputa aqui qualquer ilegalidade ou descumprimento do contrato firmado com a INB - INDÚSTRIAS NUCLEARES DO BRASIL.
	Como sabe V.Exa., o contrato firmado entre a INB - INDÚSTRIAS NUCLERARES DO BRASIL, empresa de economia mista, e a recorrente é regido exclusivamente pela Lei 13.303/2016, cujos artigos 28 e 68 assim dispõem:
	"Art. 28. Os contratos com terceiros destinados à prestação de serviços às empresas públicas e às sociedades de economia mista, inclusive de engenharia e de publicidade, à aquisição e à locação de bens, à alienação de bens e ativos integrantes do respectivo patrimônio ou à execução de obras a serem integradas a esse patrimônio, bem como à implementação de ônus real sobre tais bens, serão precedidos de licitação nos termos desta Lei, ressalvadas as hipóteses previstas nos arts. 29 e 30". 
	"Art. 68. Os contratos de que trata esta Lei regulam-se pelas suas cláusulas, pelo disposto nesta Lei e pelos preceitos de direito privado."
	As regras de participação em licitações e contratações de empresas públicas e de economia mista são exclusivamente as da Lei nº 13.303/2016, sendo o julgamento dos atos licitatórios feitos na forma do seu artigo 38. Aos Órgãos Públicos é que são aplicáveis as normas das Leis nº 8.666/1993 e 10.520/2002, relativamente aos critérios de participação em licitação e contratação. Por amor ao debate, ainda, que houvesse razão jurídica para a fundamentação do Imo. Pregoeiro - o que é rechaçado nesse recurso --, o Regulamento Interno de Licitação e Contratos da INB, o capítulo 4 - Procedimentos para Licitação, determina que:
	"2.9 - Os impedimentos não prejudicam Instrumentos Contratuais em execução, que, no entanto, não podem ser prorrogados."
	A norma jurídica acima em destaque é cediça no sentido de que o contrato ora vigente não pode ser rescindido, revogado ou anulado, devendo ser executado na sua integralidade, vedada tão somente sua prorrogação!!!
	Ademais o V. Acórdão 7181/2020-TCU-Primeira Câmara, no item 7.22, a seguir transcrito, assevera que "direitos adquiridos, ou seja, contratos vigentes...NÃO serão afetados", em linha com o Regulamento Interno de Licitação e Contratos da INB, no capítulo 4 - Procedimentos para Licitação, item 2.9.
	"7.22. Deve-se ressaltar que a Savvy não terá qualquer prejuízo em relação aos seus direitos adquiridos, uma vez que os contratos vigentes, ainda que decorrentes de prorrogação que não deveria ter ocorrido - pois só ocorreu em razão da falha do registro da sanção no Sicaf pelo HGuFl - não serão afetados. Nesse sentido, cabe destacar que prorrogações que estariam por ocorrer constituem mera expectativa de direito. Assim, torna-se desnecessário promover a oitiva da representante quanto aos fatos apontados."
	Ademais a administração da INB ignora o Despacho do ilustre Ministro Benjamim Zymler, em 14/04/2020.
	Em tese, a INB, de forma açodada, a todo custo, quer retirar a recorrente da execução do contrato, em atendimento a interesses desconhecidos, uma vez que não existe interesse no cumprimento da Lei. O conteúdo do ACÓRDÃO Nº 7181/2020 versa especificamente sobre a mudança no cadastro da sanção por parte do Hospital de Guarnições e, assegura que NENHUM dos contratos vigentes da contratada serão impactados, e, ressalte-se que todos os clientes mencionados pelo ACÓRDÃO nº 7181/2020 são pertencentes à ADMINISTRATAÇÃO PUBLICA DIRETA, a saber:
	"às seguintes entidades, para ciência e adoção, após o trânsito em julgado desta representação, das providências cabíveis: Agência Nacional de Transportes Terrestres - ANTT, Empresa Brasil de Comunicação - EBC, Financiadora de Estudos e Projetos - Finep, Escola do Comando e EstadoMaior do Exército - ECEME, Centro Brasileiro de Pesquisas Físicas - CBPF, Fundação Oswaldo Cruz - Fiocruz, Universidade Federal do Rio Grande do Sul - UFRGS e Fundação Casa de Rui Barbosa;"
	Registra-se, ainda, o recente entendimento do Tribunal de Contas da União - TCU, que, ao deliberar seu julgamento no Acórdão nº 539/2020 do Plenário, que examinava processo licitatório da empresa estatal Companhia de Pesquisa de Recursos Minerais (CPRM) , bem asseverou que:
	"Referente à legalidade das cláusulas contratuais e editalícia sobre licitação e contratação, são avaliadas na sequência à luz da Lei 13.303, de 30/6/2016 (Lei das Estatais) , que dispõe sobre o estatuto jurídico da empresa pública e que rege os contratos com terceiros destinados à prestação de serviços às empresas públicas e às sociedades de economia mista, inclusive de engenharia e de publicidade, à aquisição e à locação de bens, à alienação de bens e ativos integrantes do respectivo patrimônio ou à execução de obras a serem integradas a esse patrimônio, bem como à implementação de ônus real sobre tais bens.
	(...) 
	O edital impede a participação em situações estabelecidas em lei, a exemplo dos que se enquadrarem no art. 38 da Lei 13.303/2016".
	Faz-se mister destacar que, ao observarmos o entendimento do Egrégio Tribunal de Contas da União, fica claro que as condições de participação no certame licitatório das empresas públicas e das sociedades de economia mista devem observar, face o princípio da legalidade, o enquadramento do artigo 38 da Lei 13.303/2016.
	Se a situação trazida à baila não tem enquadramento no artigo 38 da Lei 13.303/2016, LEI DAS ESTATAIS, não há porque se alijar a REQUERENTE, ora contratada, em detrimento ao próprio ordenamento jurídico e em violação ao princípio da legalidade, moralidade e do julgamento objetivo.
	Outrossim, o que tem sido requerido a este Egrégio Tribunal de Contas da União é que se manifeste quanto a interpretação de sancionamento dos fatos impeditivos de habilitação e de contratação, nos termos do artigo 38 da Lei nº 13.303/2016.
	DA MEDIDA CAUTELAR PRETENDIDA
	Contudo, como vastamente ilustrado, pretende a INB-INDÚSTRIAS NUCLEARES DO BRASIL, na pessoa de seus responsáveis destacados no corpo desta peça, praticar atos discricionários, em desobediência ao comando da Lei nº 13.303/2016 e ao seu regulamento interno de licitação, e proceder a anulação dos atos que geraram a habilitação e a contratação desta REQUERENTE, sob o fundamento de que a sanção do Hospital de Guarnição de Florianópolis (Exército) , com fundamento no artigo 87, inciso III, da Lei nº 8.666/93 c/c com o artigo 7º da Lei nº 10.520/2002, é fato justificável para anular a habilitação e a contratação da REQUERENTE.
	Registra-se que as condições de participação e contratação entre a sociedade de economia mista ora denominada INB - Industria Nucleares do Brasil e essa REQUERENTE, são regidas pelo artigo 38 da Lei nº 13.303/2016 que regula os processos de contratação das Estatais (empresas públicas e sociedades de economia mista) .
	A REQUERENTE não foi declarada inidônea, somente a declaração de inidoneidade poderia ser vista como fato impeditivo de licitar e contratar com a INB. Ademais, o ato da INB contraria entendimento deste Egrégio Tribunal de Contas quanto à continuidade dos contratos vigentes, assim como o Regulamento Interno de Licitação e Contratos da própria INB, que, no capítulo 4 - Procedimentos para Licitação, determina:
	"2.9 - Os impedimentos não prejudicam Instrumentos Contratuais em execução, que, no entanto, não podem ser prorrogados."
	Faz-se mister que esse Egrégio Tribunal defira a imediata suspensão dos atos administrativos que visem anular a habilitação e a contratação da REQUERENTE pelos seguintes motivos:
	a) Evitar prejuízos ao erário nos quais destacamos dois: 
	(I) contratação de serviço por empresa interposta com valores maiores que os praticados atualmente pela contratada, ora Representante; e 
	(II) prejuízo com indenização por rompimento ilegal do contrato, respondendo por perdas, danos e lucros cessantes, nos termos da legislação civil vigente.
	b) Fazer respeitar o princípio da legalidade, o qual obriga a todos a respeitar as normas que regulam as relações jurídicas, e em se tratando de uma economia mista, leia-se Lei nº 13.303/2016.
	Requer-se, com URGÊNCIA, que seja adotada medida cautelar, inaudita altera pars, para determinar a suspensão dos atos que possam resultar na anulação da habilitação e na anulação do contrato firmado entre a INB-INDÚSTRIAS NUCLEARES DO BRASIL e essa REQUERENTE, até o transito em julgado desse V. Acórdão, evitando com isso, grave danos ao erário, assim como preservando o princípio da legalidade, determinando, ainda, que a administração da INB se abstenha de praticar atos não previstos pela Lei nº 13.303/2016, no que concerne à licitação e contratação de serviços.
	Pelo acima exposto, é o presente feito para requerer com base nos princípios legais que regem esta relação jurídica, em especial nos Princípios da Legalidade, da Probidade Administrativa, do Julgamento Objetivo e da Segurança Jurídica, face a ausência de fundamentação legal para anulação ou revogação dos atos praticados que ensejaram na habilitação e contratação da empresa SAVVY SERVIÇOS EIRELI, que sejam acolhidos seus termos, para ao final ser afastada toda e qualquer aplicação de decisão que resulte na revogação dos atos já praticados que ensejaram sua habilitação e sua contratação junto à INB - INDÚSTRIAS NUCLERAES DO BRASIL, sendo cediço que seus argumentos encontram respaldo na lei (em especial nos artigos 28, 31, 38 e 68 da Lei 13.303/2016) e na Constituição Federal (artigo 37, inciso XXI) , assim como, na doutrina e na jurisprudência.
	Por fim, pugna pelo recebimento e deferimento do pedido de MEDIDA CAUTELAR, ao qual espera ver o processo reexaminado à luz da Lei 13.303/2016, e por fim, pugna pelo deferimento, com a validação dos atos já praticados que deram origem a habilitação, classificação e homologação, assim por todos os demais atos que deram origem à contratação da REQUERENTE para execução dos serviços ora vigente junto à INB - INDÚSTRIAS NUCLEARES DO BRASIL, como medida da mais salutar Justiça!!!"
21.	Solicitei que a Selog se manifestasse sobre os embargos de declaração e a nova peça apresentada pela representante. Em atendimento ao meu comando, a unidade técnica elaborou uma instrução (peça 116) , na qual destacou inicialmente que:
	1) em resposta à oitiva decorrente da primeira etapa instrutória, a INB informou que o Contrato C3/20/003 estava em execução, com alguns descumprimentos por parte da empresa Savvy Serviços Eireli, ora representante (peças 50 a 53) . Aduziu que, no âmbito do processo administrativo instaurado pela estatal para avaliar a aplicação de penalidade à referida entidade privada, o prazo para manifestação da contratada havia sido suspenso em razão do art. 6º-C da Medida Provisória 928/2020 (peça 83) ;
	2) em anexo ao seu novo pedido de adoção de medida cautelar, a representante trouxe um documento da INB, sem data, com o seguinte conteúdo (peça 112) :
	"A Indústrias Nucleares do Brasil S.A., após análise da defesa e contraditório apresentados, torna público o relatório de julgamento do processo administrativo referente à anulação da habilitação da empresa SAVVY SERVIÇOS EIRELI na licitação supracitada. Ressaltamos, no entanto, que como esta decisão ainda cabe recurso, o ato administrativo de anulação apenas terá efeito após a oportunidade de Recurso Administrativo, quando haverá a publicação do Aviso da INB com a decisão final, no DOU e no site da INB. 
	Desta forma, a INB concede o prazo de 5 dias úteis para apresentação de Recurso Administrativo, contados da publicação deste aviso."
	3) no dia 26/8/2020, a representante apresentou o Relatório de Julgamento do Recurso (peça 114) , elaborado pelo departamento jurídico da INB, e a Carta CE GESEG.F 15/2020 (peça 115) , datada de 26/8/2020, noticiando a anulação do ato de habilitação e do contrato decorrente do certame, a qual apresenta a seguinte redação:
	"1. Tendo em vista, a publicação no site da INB, em 26/08/2020, da anulação do ato de habilitação da empresa Savvy Serviços Eireli do PE GESUP.F 1.113/2019 e, consequentemente, de seus atos posteriores, comunicamos que o Contrato 3/20/003 e execução dos serviços se encerrarão às 23h59 do dia 26/08/2020. 
	2. Desta forma, solicitamos que a empresa Savvy Serviços Eireli adote as providências cabíveis com relação à desmobilização dos funcionários, estoque de gêneros alimentícios, ramekins, dispensers, material de informática, internet e materiais, produtos e equipamentos de limpeza alocados ao Contrato em questão e devolução do crachá de identificação da INB. O atendimento a esta solicitação deverá ser concluído no prazo de 48 horas, a partir do recebimento desta. 
	3. Colocamo-nos à disposição para quaisquer outros esclarecimentos que se façam necessários." 
	4) o Hospital de Guarnição de Florianópolis (HGuFl) , por meio do Ofício 35/Sect/HGuFl (peça 108) , de 5/8/2020, informou ter realizado a publicação no Diário Oficial da União (DOU) e efetuado o ajuste no Sicaf. Todavia, em consulta ao Sicaf, efetivada no dia 24/8/2020, constatou-se que a penalidade ainda consta como suspensão temporária aplicada com base no art. 87, III, da Lei 8.666/1993;
	5) cabe destacar que a falha na aplicação da penalidade fez com que o impedimento de licitar e contratar, com prazo previsto de doze meses, acabasse por durar apenas um mês efetivamente - isso se os órgãos da Administração estiverem visualizando a penalidade da forma como foi retificada em 5/8/2020, eis que a consulta acima citada não apontou essa correção. Não obstante, pelo fato de a penalidade ter como prazo final a data de 5/9/2020, não cabe adotar medidas adicionais quanto ao assunto; e
	6) cabe ressaltar que o problema ocorrido no caso vertente pode ter sido gerado por uma falha no sistema. Caso isso seja verdade, esse problema poderá se repetir no futuro. Desse modo, entende-se pertinente encaminhar cópia da decisão que vier a ser exarada à Secretaria de Gestão do Ministério da Economia, responsável pelo Sicaf, para que adote as providências que eventualmente entender cabíveis.
22.	Quanto aos argumentos apresentados pela representante e ao novo pedido de adoção de medida cautelar, a Selog asseverou que:
	1)  está afastado o pressuposto do perigo na demora, uma vez que, conforme consta da comunicação da INB datada de 26/8/2020, que foi juntada aos presentes autos pela representante, o Contrato 3/20/003 já teria sido anulado, ou seja, o ato já teria sido consumado;
	2) também não está presente o pressuposto do perigo na demora reverso, devido à inexistência de evidências de que o fornecimento de coffee break seja essencial para o funcionamento da INB. Ademais, no caso concreto, o contrato foi anulado pela própria entidade;
	3) no que concerne à plausibilidade jurídica das alegações da representante, cabe destacar que o argumento no sentido da incomunicabilidade das penalidades estipuladas nos arts. 7º da Lei 10.520/2002 e 87 da Lei 8.666/1993 com os certames promovidos sob a égide da Lei 13.303/2002 não merece prosperar;
	4) no citado Acórdão 269/2019-TCU-Plenário, relatado pelo Ministro Bruno Dantas, o TCU decidiu:
"9.4. dar ciência à Financiadora de Estudos e Projetos - Finep, com fundamento no art. 7º da Resolução - TCU 265/2014, acerca das seguintes falhas ocorridas na condução do Pregão Eletrônico 28/2018, para que sejam adotadas medidas internas com vistas à prevenção de ocorrência de outras semelhantes:
9.4.1. a interpretação dada ao art. 7º da Lei 10.520/2002 afronta a jurisprudência do TCU, a qual é no sentido de que as sanções previstas nesse dispositivo se limitam ao ente federado sancionador (Acórdãos 2.242/2013, 2.081/2014 e 2.530/2015, todos do Plenário deste Tribunal, entre outros) ;
9.4.2. a interpretação dada ao art. 38, inciso II, da Lei 13.303/2016 está equivocada, uma vez que o impedimento de participar de licitações em razão desse dispositivo se refere tão somente a sanções aplicadas pela própria entidade, não a sanções aplicadas por outra empresa pública ou sociedade de economia mista;
9.5. comunicar à Companhia de Gás de Santa Catarina (SCGAS) sobre a incompatibilidade entre a fundamentação aplicada na condenação da empresa Trivale (art. 7º da Lei 10.520/2002) e seu registro no Sistema CEIS (art. 87, III, da Lei 8.666/1993) , para correção;"
	5) por meio do Acórdão 7181/2020-TCU-Primeira Câmara, ora embargado, foi adotado posicionamento similar àquele constante do decisum acima citado, o que culminou com a determinação ao HGuFl para que corrigisse a penalidade aplicada;
	6) diversamente do que foi alegado pela representante, não se afirmou no Acórdão 269/2019-TCU-Plenário que a empresa sancionada com base no art. 7º da Lei 10.520/2002 não estaria impedida de participar de certame promovido por estatal, que é regido pela Lei 13.303/2016. Nesse sentido, assim constou no relatório do citado acórdão:
	"22. Outro ponto que traz equívoco é o Parecer AJDA 275/2018/VAZ (peça 16, p. 20-24) , o qual aponta que a sanção aplicada pela SCGAS à Trivale impede que esta participe de licitações ou celebre contratos administrativos com a Finep pelo prazo definido pela entidade sancionadora, "por força do disposto no art. 38. II, da Lei 13.303/2016". O art. 38 da citada lei é de uma clareza cristalina:
	"Art. 38. Estará impedida de participar de licitações e de ser contratada pela empresa pública ou sociedade de economia mista a empresa:
	(...) 
	II - suspensa pela empresa pública ou sociedade de economia mista;"
	23. Ora, o impedimento a que se refere o art. 38, inciso II, da Lei 13.303/2016 se refere a suspensão aplicada pela empresa pública ou sociedade de economia mista (ou seja, pela entidade contratante) , não à suspensão aplicada por qualquer empresa pública ou sociedade de economia mista. Data vênia a existência de diferentes métodos de interpretação jurídica, nesse caso trata-se de dispositivo sem qualquer dubiedade, não podendo a hipótese nele prevista ser ampliada por analogia ou outra forma de interpretação, por tratar-se de norma restritiva de direitos. Desse modo, cabe dar ciência à Finep acerca dessa questão."
	7) constata-se que, naquele caso, o Tribunal discordou do entendimento de que a suspensão prevista no art. 38, II, da Lei 13.303/2016 aplicada por determinada estatal - independentemente da esfera a que pertença - impediria sua participação em licitação promovida por outra estatal. Desse modo, o item 9.4.2 do acórdão apenas expressou o entendimento de que a suspensão prevista no art. 38, II, da Lei 13.303/2016 tem alcance similar àquela referida no art. 87, III, da Lei 8.666/1993, isto é, apenas se aplica quando o ente que imputa a penalidade for o mesmo que promove a licitação;
	8) o item 9.4.1. do acórdão em tela refere-se ao entendimento esposado pela Finep acerca do alcance da penalidade estipulada no art. 7º da Lei 10.520/2002, como se observa no seguinte trecho do respectivo voto condutor:
	"12. Inicialmente, cabe informar sobre a divergência de entendimento deste Tribunal e do STJ, no que refere ao alcance da sanção prevista no art. 87, III, da Lei 8.666/1993: este Tribunal entende que a sanção produz efeitos apenas em relação ao órgão ou entidade sancionador, ao passo que o STJ entende que se aplica a toda Administração Pública.
	13. De outra banda, não foi localizada decisão do STJ acerca da abrangência da aplicação da penalidade prevista no art. 7º da Lei 10.520. Desse modo, para esse caso, entende-se não haver divergência doutrinária significativa (peça 17) , e a posição deste Tribunal é a seguinte:
	- Acórdão 2.242/2013-Plenário (relatado pelo Ministro José Múcio Monteiro) 
	A sanção prevista no art. 87, III, da Lei 8.666/1993 produz efeitos apenas em relação ao órgão ou entidade sancionador, enquanto a prevista no art. 7º da Lei 10.520/2002 produz efeitos no âmbito do ente federativo que a aplicar.
	- Acórdão 3.343/2013-TCU-Plenário (relatado pelo Ministro André de Carvalho) 
	A suspensão da possibilidade de participar de licitação ou de contratar com a Administração (art. 87, inciso III, da Lei 8.666/1993) está limitada à instituição que a aplicou. Já a sanção de impedimento de participar de licitação prevista na lei do pregão (art. 7º da Lei 10.520/2002) se estende a todos os órgãos e entidades da correspondente esfera de governo.
	- Acórdão 1.003/2015-TCU-Plenário (relator Ministro Benjamin Zymler) 
	A sanção de impedimento para licitar e contratar prevista art. 87, III, da Lei 8.666/1993 produz efeitos apenas em relação ao órgão ou entidade sancionador, enquanto que aquela prevista no art. 7º da Lei 10.520/2002 produz efeitos apenas no âmbito interno do ente federativo que a aplicar.
	- Acórdão 2.530/2015-Plenário (relator Ministro Bruno Dantas) :
	Quanto à abrangência da sanção, o impedimento de contratar e licitar com o ente federativo que promove o pregão e fiscaliza o contrato (art. 7º da Lei 10.520/2002) é pena mais rígida do que a suspensão temporária de participação em licitação e o impedimento de contratar com um órgão da Administração (art. 87, inciso III, da Lei 8.666/1993) , e mais branda do que a declaração de inidoneidade para licitar ou contratar com toda a Administração Pública (art. 87, inciso IV, da Lei 8.666/1993) .
	14. Por fim, não foi localizada jurisprudência deste Tribunal ou do STJ sobre o art. 38 da Lei 13.303/2016. Passa-se, a seguir, à análise dos fatos propriamente dita."
	9) assim, não há qualquer divergência quanto ao alcance da penalidade decorrente do art. 7º da Lei 10.520/2002, no sentido de que se estende a todos os órgãos e entidades da correspondente esfera de governo. Isso inclui não somente os entes da Administração Direta, como os da Administração Indireta, englobando autarquias, empresas públicas, sociedades de economia mista e fundações públicas;
	10) o art. 38 da Lei 13.303/2016, por sua vez, apresenta a seguinte redação:
"Art. 38. Estará impedida de participar de licitações e de ser contratada pela empresa pública ou sociedade de economia mista a empresa: 
I - cujo administrador ou sócio detentor de mais de 5% (cinco por cento) do capital social seja diretor ou empregado da empresa pública ou sociedade de economia mista contratante;
II - suspensa pela empresa pública ou sociedade de economia mista;
III - declarada inidônea pela União, por Estado, pelo Distrito Federal ou pela unidade federativa a que está vinculada a empresa pública ou sociedade de economia mista, enquanto perdurarem os efeitos da sanção;
IV - constituída por sócio de empresa que estiver suspensa, impedida ou declarada inidônea;
V - cujo administrador seja sócio de empresa suspensa, impedida ou declarada inidônea;
VI - constituída por sócio que tenha sido sócio ou administrador de empresa suspensa, impedida ou declarada inidônea, no período dos fatos que deram ensejo à sanção;
VII - cujo administrador tenha sido sócio ou administrador de empresa suspensa, impedida ou declarada inidônea, no período dos fatos que deram ensejo à sanção;
VIII - que tiver, nos seus quadros de diretoria, pessoa que participou, em razão de vínculo de mesma natureza, de empresa declarada inidônea."
11) embora o art. 38, III, da Lei 13.303/2016 não tenha mencionado o impedimento a que se refere o art. 7º da Lei 10.520/2002, fato é que sobre a empresa que for impedida de licitar e contratar com órgãos e entidades da esfera de governo da estatal promotora da licitação incidirá, obrigatoriamente, o art. 38, IV, da Lei das Estatais;
12) neste caso concreto, a representante é uma empresa individual de responsabilidade limitada (Eireli) , logo, seu único sócio é obrigatoriamente administrador. Assim, neste momento, a empresa Savvy Servicos Eireli está impedida de participar de certame promovido por empresa estatal federal, por força dos incisos IV, V, VI e VII do art. 38 da Lei 13.303/2016;
13) todavia, cabe registrar que, no momento do certame, a penalidade estava registrada incorretamente no Sicaf como sendo uma suspensão por força do art. 87, III, da Lei 8.666/1993. Essa falha só foi corrigida pelo HGuFl após a prolação do Acórdão 7181/2020-TCU-Primeira Câmara;	
14) por outro lado, o argumento no sentido de que os impedimentos não prejudicam os contratos em execução deve ser acolhido. Afinal, as penalidades aplicadas não podem ter efeito retroativo, não possuem eficácia ex tunc;
15) considerando que a sanção aplicada pelo HGuFl somente se aperfeiçoou após sua correção, ocorrida em 5/8/2020, verifica-se que a referida penalidade não tem o condão de desconstituir o contrato assinado com a INB;
16) em relação ao Acórdão 539/2020-Plenário, que foi relatado pelo Ministro Aroldo Cedraz, cumpre esclarecer que o primeiro trecho evidenciado pela representante se refere à execução contratual, não ao momento da licitação. Já o segundo trecho citado apenas informa que o "edital impede a participação em situações estabelecidas em lei, a exemplo dos que se enquadrarem no art. 38 da Lei 13.303/2016", o que se coaduna com a análise feita anteriormente;
17) a partir da análise da nova demanda da representante, verificou-se inexistir interesse público no deslinde das questões ora postas, visto não subsistir risco de dano ao erário após a correção da penalidade pelo HGuFl. Constatou-se a persistência somente de risco de lesão aos interesses privados da representante. Desse modo, não cabe conhecer da nova petição;
18) ainda que fosse o caso de conhecer da petição, entende-se que, em razão de não estar configurado o requisito do perigo na demora, não caberia adotar a nova medida cautelar pleiteada. Por outro lado, deve ser encaminhada cópia da decisão que vier a ser proferida para a INB, para que aquela entidade pratique seus atos em consonância com o ordenamento jurídico vigente;
19) por fim, quanto aos embargos de declaração opostos pela representante, cabe registrar que há proposta da Secretaria de Recursos no sentido de não conhecê-los, uma vez que não apontam omissão, obscuridade ou contradição no acórdão embargado, descumprindo o que determinam os arts. 34 da Lei 8.443/1992 e 287 do Regimento Interno do TCU.
23.	Com fulcro nessas considerações, a unidade técnica propôs:
1) não conhecer da nova petição como representação, visto não estarem presentes os requisitos de admissibilidade previstos nos arts. 235 e 237, VII, do Regimento Interno deste Tribunal e 103, § 1º, da Resolução TCU 259/2014;
2) considerar atendida a determinação contida no item "d" do Acórdão 7181/2020-TCU-Primeira Câmara;
3) encaminhar cópia do acórdão que vier a ser prolatado à empresa Indústrias Nucleares do Brasil S/A (INB) , ao representante e ao Hospital de Guarnição de Florianópolis, esse último por intermédio do Centro de Controle Interno do Exército - CCIEx, em atenção à Portaria TCU 488/1998, informando que o seu inteiro teor, incluindo o relatório e o voto que o fundamentaram, poderá ser consultado no endereço www.tcu.gov.br/acordaos;
4) 	encaminhar cópia do acórdão que vier a ser prolatado, bem como das peças 108 e 113, à Secretaria de Gestão do Ministério da Economia, responsável pela gestão do Sicaf, para que adote as providências que entender cabíveis em relação aos fatos apontados neste relatório; e
5) arquivar os presentes autos, nos termos do art. 169, III, do Regimento Interno deste Tribunal.
É o Relatório.

8.1. Thiago Cruz Faria, representando as Indústrias Nucleares do Brasil S.A.  
8.2. Marcelo de Medeiros Reis (80.663/OAB-RJ), representando a empresa Savvy Servicos Eireli.

Não atuou.

REPRESENTAÇÃO. ANULAÇÃO DE HABILITAÇÃO. PEDIDO DE MEDIDA CAUTELAR. INDEFERIMENTO DESSE PEDIDO. REPRESENTAÇÃO PARCIALMENTE PROCEDENTE. DETERMINAÇÃO PARA CORREÇÃO DE REGISTRO EFETUADO NO SICAF. CIÊNCIA A DIVERSOS ÓRGÃOS E ENTIDADES. EMBARGOS DE DECLARAÇÃO. NOVO PEDIDO DE CAUTELAR. INDEFERIMENTO. EMBARGOS CONHECIDOS. NEGADO PROVIMENTO.

REPRESENTAÇÃO (REPR)

Secretaria de Recursos (SERUR) e Secretaria de Controle Externo de Aquisições Logísticas (Selog).

I - Introdução
	Trata-se de embargos de declaração opostos pela empresa Savvy Serviços Eireli contra o Acórdão 7181/2020-TCU-Primeira Câmara, que apresenta a seguinte redação:
"Os Ministros do Tribunal de Contas da União, reunidos em sessão da Primeira Câmara, ACORDAM, por unanimidade, com fulcro nos arts. 87, § 2º, da Lei 13.303/2016; 235, 237, VII, 250, II, e 276, § 6º, do Regimento Interno deste Tribunal; 103, § 1º, da Resolução TCU 259/2014 e 4º, I, e 14, § 2º, I, da Resolução TCU 315/2020, de acordo com os pareceres exarados nestes autos, em:
a) conhecer desta representação, uma vez que foram satisfeitos os requisitos de admissibilidade aplicáveis à espécie;
b) no mérito, considerar a presente representação parcialmente procedente;
c) indeferir o pedido de concessão de medida cautelar formulado pelo representante;
d) determinar ao Hospital de Guarnição de Florianópolis (SC) que:
d.1) promova as medidas determinadas por meio do Despacho Decisório Asse Jur CMS/CMDO/CMS 78/2019, de 10/12/2019, em especial no que concerne à publicação do extrato da decisão no Diário Oficial da União e à correção do registro da ocorrência de fornecedor 264.159 no Sicaf, alterando respectivo tipo de 3 (suspensão temporária - Lei 8.666/1993, art. 87, III) para 5 (impedimento de licitar e contratar - Lei 10.520/2002, art. 7º) , de modo a refletir a sanção aplicada no âmbito do Processo NUP 64589.002461/2019-54;
d.2) informe ao TCU, no prazo de cinco dias úteis contados da data do recebimento da notificação, as providências adotadas para cumprir a determinação acima;
e) dar ciência deste acórdão ao Hospital de Guarnição de Florianópolis (SC) , por intermédio do Centro de Controle Interno do Exército - CCIEx, em atenção à Portaria TCU 488/1998, e ao representante;
f) dar ciência deste acórdão, encaminhando ainda cópia da instrução elaborada pela unidade técnica e da peça 81 destes autos, às seguintes entidades: Agência Nacional de Transportes Terrestres - ANTT, Empresa Brasil de Comunicação - EBC, Financiadora de Estudos e Projetos - Finep, Escola do Comando e EstadoMaior do Exército - ECEME, Centro Brasileiro de Pesquisas Físicas - CBPF, Fundação Oswaldo Cruz - Fiocruz, Universidade Federal do Rio Grande do Sul - UFRGS e Fundação Casa de Rui Barbosa; e
g) arquivar os presentes autos, sem prejuízo de que a Selog monitore o cumprimento da determinação mencionada no subitem "d.1" acima."
2.	Originalmente, tratou-se de representação formulada pela empresa Savvy Serviços Eireli, versando sobre supostas irregularidades que teriam ocorrido no Pregão Eletrônico Gesup.F 1.113/2019, promovido pela empresa Indústrias Nucleares do Brasil S/A (INB) , com o intuito de contratar empresa especializada no preparo e fornecimento de refeições de autosserviço, lanches, coffee break, café e chá para os seus empregados, no Município de Resende (RJ) .
3.	A representante, após ter se sagrado vencedora do mencionado pregão, realizado em 19/11/2019, assinou, no dia 17/2/2020, o Contrato C3/20/003, no valor de R$ 8.925.994,80 (oito milhões novecentos e vinte e cinco mil novecentos e noventa e quatro reais e oitenta centavos) , cuja vigência foi fixada em um ano.
4.	Contudo, no dia 19/3/2020, a INB publicou no Diário Oficial da União (DOU) a intenção de anular o ato de habilitação que deu origem à contratação em tela, em razão de ter sido identificada penalidade aplicada à empresa Savvy, com fulcro no art. 87, III, da Lei 8.666/1993, que supostamente a impediria de licitar e contratar com a União.
5.	Em sua peça, a representante alegou que: 
	a) está executando o serviço com atendimento a todas as exigências do contrato;
	b) os critérios de participação na licitação e contratação com a INB devem ser regidos pela Lei 13.303/2016, que afastou as regras presentes nas Leis 8.666/1993 e 10.520/2002;
	c) segundo disposto no art. 38, II, da Lei 13.303/2016, a empresa que tiver sido suspensa por empresa pública ou sociedade de economia mista está impedida de participar de licitações e ser contratada por empresa pública ou sociedade de economia mista;
	d) em razão de o órgão sancionador pertencer à administração direta, uma vez que está vinculado ao Exército (Ministério da Defesa) , fica afastada a hipótese prevista no dispositivo acima mencionado;
	e) o Hospital de Guarnição de Florianópolis aplicou à empresa Savvy a penalidade de impedimento do direito de licitar e contratar, na forma dos arts. 87, III, da Lei 8.666/1993 e 7 da Lei 10.520/2002. Logo, a representante não foi declarada inidônea. Por esse motivo, o art. 38, III, da Lei 13.303/2016 não se aplica à referida entidade privada;
	f) o entendimento jurisprudencial é no sentido de que, em sede de processo administrativo, a suspensão do direito de licitar e contratar, prevista no art. 87, III, da Lei de Licitações, é limitada ao próprio órgão que aplicou a penalidade, ao contrário do que ocorre com a declaração de inidoneidade, que produz efeitos em todo o território nacional. Assim sendo, a penalidade aplicada pelo Hospital de Guarnição de Florianópolis geraria efeitos apenas em relação às licitações e contratações realizadas no âmbito do Ministério da Defesa, conforme definido no Acórdão 2788/2019-TCU-Plenário, relatado pelo Ministro Raimundo Carreiro;
	g) o item 2.8 do Regulamento Interno de Licitações e Contratos da INB estabelece que são impedidas de participar de licitações e de serem contratadas as pessoas físicas ou jurídicas que se enquadrem nas hipóteses dos arts. 38 e 44 da Lei 13.303/2016, o que não é o caso da empresa Savvy;
	h) a revogação ilegal do contrato sujeitaria a INB à obrigação de indenizar a empresa Savvy por perdas e danos patrimoniais decorrentes do investimento feito para executar o objeto do contrato, bem como por danos à imagem da representante e por lucros cessantes; e
	i) a anulação do Contrato C3/20/003, com o retorno à fase da licitação anterior à habilitação da empresa Savvy geraria prejuízos ao erário decorrentes da contratação de empresa que ofertou proposta com valores maiores que os praticados atualmente pela contratada.
6.	Com espeque nesses argumentos, a empresa Savvy Serviços Eireli requereu que:
	a) fosse adotada medida cautelar, para determinar a suspensão dos atos que pudessem resultar na anulação da habilitação e do contrato firmado com a INB, até o julgamento final pelo Tribunal de Contas da União; e
	b) a presente representação fosse acolhida, sendo mantidos os atos que ensejaram a habilitação e contratação dessa empresa pela INB.
7.	Em sua primeira instrução, a Selog registrou que estavam presentes todos os requisitos de admissibilidade constantes nos arts. 87, § 2º, da Lei 13.303/2016, 235 e 237, VII, do Regimento Interno do TCU e 103, § 1º, da Resolução TCU 259/2014. Por via de consequência, propôs que esta representação fosse conhecida.
8.	No que concerne à medida cautelar pleiteada pela representante, a Selog frisou que:
	a) no dia 19/3/2020, foi publicada no DOU a intenção de anular o ato de habilitação que deu origem à contratação em tela, tendo sido aberto o prazo de cinco dias úteis para manifestação da contratada;
	b) não havia como concluir acerca da presença dos pressupostos para a concessão da cautelar, uma vez que não constavam destes autos informações sobre a situação do certame e se a entidade mantinha a intenção de anular a habilitação da referida empresa. Portanto, deveria ser encaminhada diligência à INB para que esta enviasse as referidas informações; 
	c) estava afastado o perigo na demora reverso, uma vez que os serviços contratados não são essenciais para o funcionamento da entidade; 
	d) restou configurada a plausibilidade jurídica do pedido em tela; e
	e) com fulcro no acima exposto, deve ser realizada a oitiva prévia da INB. 
9.	Após analisar os documentos constantes destes autos, manifestei minha concordância com o entendimento esposado pela Selog. Por via de consequência, determinei a realização da oitiva prévia da Indústrias Nucleares do Brasil S/A. Adicionalmente, solicitei o encaminhamento de diversos documentos e informações. Por fim, alertei a INB quanto à possibilidade de o TCU vir a:
	- conceder medida cautelar para suspender a realização de atos tendentes a anular a habilitação da empresa Savvy Serviços Eireli, no âmbito do Pregão Eletrônico Gesup.F 1.113/2019, e o Contrato C3/20/003, decorrente desse certame, caso houvesse indicativo de afronta às normas legais ou possibilidade de ocorrência de prejuízos para a administração; ou
	- determinar a anulação de eventuais atos praticados com o intuito acima mencionado, caso houvesse elementos suficientes para a decisão de mérito após a realização da oitiva prévia, com base no disposto no art. 276, § 6º, do Regimento Interno deste Tribunal.
10.	Em resposta à diligência acima citada, a INB informou que o Contrato C3/20/003 estava em execução, tendo sido registrados alguns descumprimentos por parte da empresa Savvy Serviços Eireli. Acrescentou que, no âmbito do processo administrativo instaurado para avaliar a habilitação dessa empresa, o prazo para o exercício do contraditório pela contratada foi suspenso em razão do disposto no art. 6º-C da Medida Provisória 928/2020. Por via de consequência, afirmou que não haveria qualquer prejuízo iminente para a empresa em tela.
11.	No que concerne ao mérito da questão ora posta, a INB frisou que:
a) a alínea "c" do item 3 da Seção II - Habilitação do Edital de Pregão exigia que o licitante vencedor apresentasse uma declaração de inexistência de impedimento de licitar e contratar com a INB;
b) na fase de acolhimento das propostas, foram prestados diversos esclarecimentos aos licitantes, inclusive à empresa Savvy Serviços Eirelli, quanto à impossibilidade de participação de entidades que tivessem sido apenadas, in verbis:
"PERGUNTA: Caso uma empresa licitante esteja cumprindo a penalidade de "suspensão" imposta por uma autarquia federal, estará impedida de participar do pregão GESUP 1.113/2019? 
RESPOSTA: Caso a empresa esteja sancionada na INB, na esfera federal pela Lei do Pregão ou em qualquer esfera pelo inciso IV do Art. 87 da Lei 8.666/1993, estará impedida de participar das licitações da INB."
c) a empresa Savvy, após ter sido classificada em primeiro lugar, foi convocada para apresentar a documentação de habilitação e a proposta comercial, conforme previsto nas seções II e III do edital. Posteriormente, foi considerada habilitada porque teria atendido a todos os requisitos previstos no instrumento convocatório;
d) conforme previsto no art. 37, § 1º, da Lei 13.303/2016 e no item 15.5 do Edital do Pregão sob exame, durante a análise dos documentos de habilitação da empresa Savvy, com o fito de verificar a existência de algum tipo de impedimento da licitante para participar de licitações e contratar com a INB, foram consultados a Lista de Licitantes Inidôneos elaborada pelo TCU e os Cadastros Nacionais de Condenações Civis por Ato de Improbidade Administrativa e Inelegibilidade (CNJ) , de Empresas Inidôneas e Suspensas (CEIS) e de Empresas Punidas (CNEP) . Aduziu que a INB não utiliza o Sistema de Cadastro de Fornecedores - Sicaf para habilitar seus fornecedores;
e) tendo em vista que não foram detectados impedimentos, a mencionada empresa foi declarada vencedora. Na sequência, três licitantes apresentaram recursos administrativos questionando a habilitação técnica da representante, os quais não foram acolhidos. Por fim, no dia 21/1/2020, a licitação foi homologada e, posteriormente, o contrato foi firmado;
f) no dia 27/2/2020, a licitante Nutrisabor Assessoria e Alimentos Ltda. informou à INB que o Hospital de Guarnição de Florianópolis - HGuFl havia proferido decisão, com trânsito em julgado administrativo, por meio da qual declarou o impedimento da empresa Savvy para licitar pelo período de um ano, contado a partir de 6/9/2019;
g) foi promovida diligência à citada organização militar, que confirmou a publicação no DOU de 6/9/2019 do seguinte aviso de sanção:
	"Aplicar para a empresa EXB Eventos Eirelli, inscrita no CNPJ sob o nº 12.966.492/0001-53, a sanção administrativa de impedimento do direito de licitar e contratar com a União e descredenciamento no Sicaf, por um período de 12 (doze) meses, a contar da data desta publicação, na forma do inciso III do artigo 87 da Lei nr. 8.666/93, combinado com o art. 7 da Lei nr. 10.520/2002, e item 3.1.1. da Cartilha de Sanções Administrativas, anexo II do Edital da licitação, Pregão Eletrônico (SRP) nr 04/2018, gerenciado pela 14 brigada da Infantaria motorizada (UASG: 160444) , Processo Administrativo nr 64312.005467/2018-42, e ainda do art. 8 da Norma Operacional DIRAD/SE/MP nr 2, de 17 de Março de 2017, pelo descumprimento total do contratado por meio da Nota de Empenho da Despesa nr 2019NE800013, emitida em 12 de março de 2019, pela UG Participante, Hospital de Guarnição de Florianópolis (UASG 160445) ";
	h) apesar da diferença entre as razões sociais (EXB Eventos Eireli e Savvy Serviços Eirelli) , constatou-se que se trata da mesma entidade, uma vez que o CNPJ é idêntico;
	i) considerando que, no registro no Sicaf da pena aplicada pelo HGuFl à Savvy, não havia a menção ao art. 7º da Lei 10.520/2002, a INB solicitou ao Hospital cópia do processo administrativo que originou a referida sanção, com o intuito de averiguar qual seria a real extensão dessa penalidade;
	j) verificou-se que a sanção imposta à Savvy não foi fundamentada no art. 87, III, da Lei 8.666/1993, conforme alegado na representação. Aduz-se que a referida empresa tinha conhecimento de que essa pena foi aplicada com fulcro no art. 7º da Lei 10.520/2002 e de quais seriam as respectivas consequências sobre a sua relação com a Administração Pública Federal;
	k) a empresa Savvy, por meio do recurso administrativo interposto no referido processo, solicitou o abrandamento da sanção e reconheceu que haveria impedimento para contratar com a União pelo prazo determinado. Tendo em vista que esse recurso não foi acolhido pela instância superior, a representante apresentou pedido de revisão, no qual reiterou que a penalidade a ela imputada a impediria de firmar contratos com outras entidades da Administração Pública Federal. Contudo, o Comando Militar do Sul manteve a decisão anterior e declarou o trânsito em julgado administrativo;
l) resta inconteste que a empresa foi punida com base no art. 7º da Lei do Pregão, tendo sido impedida de participar de licitação com a União e descredenciada no Sicaf pelo período de doze meses, a contar de 6/9/2019, data da publicação do Aviso de Penalidade no Diário Oficial da União;
m) a sanção em tela produz efeitos em toda a esfera federal. Por via de consequência, aplica-se no âmbito da INB. A uma, porque o edital previa a incidência de todos os impedimentos para licitar e contratar. A duas, porque a jurisprudência do TCU aponta no sentido de que a penalidade prevista no art. 7º da Lei do Pregão abrange toda a esfera federativa do órgão ou entidade que aplicou a penalidade, como se observa, por exemplo, nos Acórdãos 1.003/2015, 2.530/2015 e 3.443/2013, todos do Plenário. Finalmente, porque esse entendimento foi consignado na IN 3/2018 do Ministério do Planejamento; 
n) considerando que o Pregão Eletrônico GESUP.F 1.113/2019 foi realizado em 19/11/2019 e que o Contrato C3/20/003, oriundo desse pregão, foi assinado no dia 17/2/2020, depreende-se que a empresa Savvy estava impedida de licitar e contratar com a União no mencionado período. Assim sendo, a INB agiu de forma correta ao publicar a intenção de anular o ato de habilitação que deu origem à contratação em tela; 
o) a Consultoria Jurídica da INB afirmou que, no exercício do poder de autotutela da Administração Pública, a licitação pode ser parcialmente anulada, em consonância com o disposto no art. 62 da Lei 13.303/2016. Adicionalmente, a área responsável pela fiscalização do contrato se manifestou no sentido de que a manutenção da licitação, com o aproveitamento de atos executados de acordo com a lei, seria mais vantajosa para a administração, tendo em vista a necessidade continuada do serviço e a demora no eventual processamento de novo procedimento licitatório; e
p) a eventual anulação do ato de habilitação e, consequentemente, do contrato, se ocorrer, uma vez que ainda devem ser analisados os argumentos que serão apresentados pelas empresas participantes do Pregão, não violaria o princípio da legalidade. Ademais, não é possível afirmar que geraria prejuízos para o Erário, pois a empresa contratada, por não ser considerada apta para ser habilitada no certame, não poderia ser tida como a detentora da proposta mais vantajosa para a administração.
12.	Após analisar os documentos encaminhados pela INB, a Selog destacou que, tendo em vista a suspensão do processo administrativo, não estava presente o perigo na demora. Também não havia perigo na demora reverso, uma vez que o contrato estava vigente e os serviços avençados estavam sendo prestados.
13.	Quanto ao mérito desta representação, a unidade técnica salientou que:
	a) a decisão do ente sancionador (HGuFl) , apesar de mencionar os arts. 87, III, da Lei 8.666/1993 e 7º da Lei 10.520/2002, aplicou "a sanção administrativa de impedimento do direito de licitar e contratar com a União e descredenciamento no Sicaf, por um período de 12 (doze) meses";
	b) ocorre que, quando uma questão possui disciplinamento próprio na Lei do Pregão, fica afastada a aplicação da Lei de Licitações e Contratos. Cumpre frisar que a aplicação de penalidades, no âmbito das aquisições de bens e serviços comuns realizadas na modalidade pregão, foi regulada pelo art. 7º da Lei 10.520/2002, o qual prevê a adoção de sanção própria, mais rigorosa, aos participantes de certames realizados mediante a modalidade pregão;
	c) desse modo, não restam dúvidas de que o órgão sancionador não poderia aplicar a sanção prevista no art. 87, III, da Lei 8.666/1993, em razão da inexecução total do objeto contratado, uma vez que essa falha está expressamente elencada no rol das condutas passíveis de punição constante do art. 7º da Lei 10.520/2002;
	d) cumpre frisar que o Comando Militar do Sul (CMS) , quando apreciou o pedido de revisão, deixou claro que a sanção aplicada foi a prevista no art. 7º da Lei 10.520/2002, não tendo feito qualquer menção ao art. 87, III, da Lei 8.666/1993;
	e) o erro no registro no Sicaf da sanção aplicada pelo HGuFl não afetou somente a licitação promovida pela INB, que está sendo tratada nesta representação. A própria empresa apresentou, em anexo ao seu pedido de revisão, cópias de seis contratos então vigentes que seriam impactados pela impossibilidade de prorrogação decorrente da aplicação da sanção pelo Hospital;
	f) a referida empresa se comportou de modo inidôneo ao participar do Pregão Eletrônico Gesup.F 1.113/2019, porque tinha ciência de que estava impedida de participar das licitações da INB e se aproveitou do registro incorreto no Sicaf da sanção que lhe foi aplicada pelo HGuFl;
	g) considerando que não perigo na demora, em razão da suspensão de prazos determinada pela Medida Provisória 928/2020, e que não restou configurada a plausibilidade jurídica dos argumentos esposados pela empresa Savvy, entende-se que deve ser indeferida a medida cautelar pleiteada pela representante; e
	h) a referida empresa não terá qualquer prejuízo em relação aos seus direitos adquiridos, uma vez que os contratos vigentes, ainda que decorrentes de prorrogação que não deveria ter ocorrido, não serão afetados. Nesse sentido, cabe destacar que prorrogações que estariam por ocorrer constituem mera expectativa de direito. Assim, torna-se desnecessário promover a oitiva da representante quanto aos fatos apontados.
14.	Com espeque na análise efetuada pela unidade técnica, elaborei a minuta do Acórdão 7181/2020-TCU-Primeira Câmara, que foi aprovada em relação por este Colegiado.
15.	Irresignada, a empresa Savvy Serviços Eireli opôs os presentes embargos de declaração, tendo alegado que o acórdão recorrido teria sido omisso "quanto à apreciação da matéria a luz da Lei 13.303/2016, em especial o seu artigo 38 que trata das condições de habilitação ou inabilitação de licitante." 
16.	Em sua peça, a embargante buscou revisitar o mérito da decisão embargada, tendo destacado que:
	a) a licitação promovida pela INB foi regida pela Lei das Estatais, por seu regulamento interno de licitação e pelo edital. De forma similar, o contrato firmado pela estatal e pela empresa SAVVY SERVIÇOS EIRELI deve observar o disposto na Lei 13.303/2016. Por via de consequência, não devem ser aplicados os dispositivos constantes das Leis 8.666/1993 e 10.520/2002;
	b) o subitem 8.2 do edital da licitação em tela prevê que estarão impedidas de participar de qualquer fase do processo os interessados que se enquadrem em qualquer uma das hipóteses do art. 38 da Lei 13.303/2016;
	c) no caso vertente, por força do disposto no art. 38, II e III, da Lei 13.303/2016, a INB estaria impedida de contratar a empresa SAVVY caso essa última entidade tivesse sido suspensa pela estatal ou houvesse sido declarada inidônea pela União, por Estado, pelo Distrito Federal ou pela unidade federativa a que está vinculada a empresa pública ou sociedade de economia mista;
	d) não foi aplicada a sanção de inidoneidade à embargante; e
	e) do acima exposto, conclui-se que, diante do não enquadramento da situação sob exame no art. 38 da Lei 13.303/2016, não há por que anular o contrato firmado com a embargante.
17.	Com fulcro nessas considerações, a embargante requereu o pronunciamento do TCU quanto à interpretação e aplicação da Lei das Estatais, com o fito de evitar a supostamente equivocada anulação da habilitação e do contrato firmado pela INB e pela recorrente.
18.	Após analisar a peça recursal, a Serur destacou que:
	1) em conformidade com o disposto no art. 287, caput, do Regimento Interno do TCU, os embargos de declaração devem ser utilizados quando houver obscuridade, omissão ou contradição em acórdão do Tribunal, devendo o recorrente apontar o vício que pretende impugnar;
	2) no caso em exame, no entanto, a embargante não alega em seu expediente quaisquer dos vícios mencionados acima. Em síntese, defende a aplicação da Lei 13.303/2016, não das Leis 8.666/1993 e 10.520/2002, às licitações conduzidas pela INB; e
	3) a embargante utiliza via inadequada para combater o mérito das questões discutidas neste processo, que conduziram à prolação do Acórdão 7181/2020-TCU-Primeira Câmara. Consequentemente, a peça interposta não atende ao requisito específico de admissibilidade para a modalidade recursal pretendida.
19.	Assim sendo, a unidade técnica propôs:
	1) nos termos dos arts. 34 da Lei 8.443/1992 e 287 do Regimento Interno do TCU, não conhecer dos embargos de declaração opostos pela empresa Savvy Servicos Eireli, uma vez que na referida peça não foi apontada omissão, obscuridade ou contradição no acórdão embargado; e
	2) dar ciência à recorrente e aos órgãos/entidades interessados do teor da decisão que vier a ser adotada.
20.	Em seguida, a empresa apresentou uma nova peça, na qual informou ter recebido, no dia 26/8/2020, cópia do Relatório de Julgamento do Recurso, elaborado pelo departamento jurídico da INB, e a Carta CE GESEG.F 15/2020 (peça 115) , datada de 26/8/2020, noticiando a anulação do ato de habilitação e do contrato decorrente do certame, a qual apresenta a seguinte redação:
	"1. Tendo em vista, a publicação no site da INB, em 26/08/2020, da anulação do ato de habilitação da empresa Savvy Serviços Eireli do PE GESUP.F 1.113/2019 e, consequentemente, de seus atos posteriores, comunicamos que o Contrato 3/20/003 e execução dos serviços se encerrarão às 23h59 do dia 26/08/2020. 
	2. Desta forma, solicitamos que a empresa Savvy Serviços Eireli adote as providências cabíveis com relação à desmobilização dos funcionários, estoque de gêneros alimentícios, ramekins, dispensers, material de informática, internet e materiais, produtos e equipamentos de limpeza alocados ao Contrato em questão e devolução do crachá de identificação da INB. O atendimento a esta solicitação deverá ser concluído no prazo de 48 horas, a partir do recebimento desta. 
	3. Colocamo-nos à disposição para quaisquer outros esclarecimentos que se façam necessários."
21.	Tendo em vista esse novo cenário, a representante apresentou novo pedido de cautelar no sentido de suspender a prática de atos administrativos que visem anular a habilitação e a contratação da embargante.
22.	Solicitei que a Selog se manifestasse sobre os embargos de declaração e a nova peça apresentada pela representante. Em atendimento ao meu comando, a unidade técnica elaborou uma instrução, na qual destacou inicialmente que:
	a) o Hospital de Guarnição de Florianópolis (HGuFl) , por meio do Ofício 35/Sect/HGuFl, de 5/8/2020, informou ter realizado a publicação no Diário Oficial da União (DOU) e efetuado o ajuste no Sicaf. Note-se que a falha na aplicação da penalidade fez com que o impedimento de licitar e contratar, com prazo previsto de doze meses, acabasse por durar apenas um mês efetivamente. Não obstante, pelo fato de a penalidade ter como prazo final a data de 5/9/2020, não cabe adotar medidas adicionais quanto ao assunto; 
	b) o problema ocorrido no caso vertente pode ter sido gerado por uma falha no sistema. Caso isso seja verdade, esse problema poderá se repetir no futuro. Desse modo, entende-se pertinente encaminhar cópia da decisão que vier a ser exarada à Secretaria de Gestão do Ministério da Economia, responsável pelo Sicaf, para que adote as providências que eventualmente entender cabíveis.
23.	Quanto aos argumentos apresentados pela representante e ao novo pedido de adoção de medida cautelar, a Selog asseverou que:
	a)  está afastado o pressuposto do perigo na demora, uma vez que, conforme consta da comunicação da INB datada de 26/8/2020, o Contrato 3/20/003 já teria sido anulado;
	b) também não está presente o pressuposto do perigo na demora reverso, devido à inexistência de evidências de que o fornecimento de coffee break seja essencial para o funcionamento da INB. Ademais, no caso concreto, o contrato foi anulado pela própria entidade;
	c) no que concerne à plausibilidade jurídica das alegações da representante, cabe salientar que o argumento no sentido da incomunicabilidade das penalidades estipuladas nos arts. 7º da Lei 10.520/2002 e 87 da Lei 8.666/1993 com os certames promovidos sob a égide da Lei 13.303/2002 não merece prosperar;
	d) por outro lado, deve-se considerar que os impedimentos não prejudicam os contratos em execução. Afinal, as penalidades aplicadas não podem ter efeito retroativo;
	e) no caso vertente, quando a licitação sob comento foi realizada, a penalidade em tela estava registrada incorretamente no Sicaf como sendo uma suspensão por força do art. 87, III, da Lei 8.666/1993. Essa falha somente foi corrigida pelo HGuFl após a prolação do Acórdão 7181/2020-TCU-Primeira Câmara;
	f) entende-se que a sanção aplicada pelo referido hospital somente se aperfeiçoou após sua correção, ocorrida em 5/8/2020. Por via de consequência, verifica-se que a referida penalidade não tem o condão de desconstituir o contrato assinado com a INB; e
	g) por fim, importa destacar a inexistência de interesse público no deslinde das questões ora postas, visto não subsistir risco de dano ao erário após a correção da penalidade pelo HGuFl. Constatou-se a persistência somente de risco de lesão aos interesses privados da representante. Desse modo, não cabe conhecer da nova petição.
24.	Com fulcro nessas considerações, a unidade técnica propôs:
a) não conhecer da nova petição como representação, visto não estarem presentes os requisitos de admissibilidade previstos nos arts. 235 e 237, VII, do Regimento Interno deste Tribunal e 103, § 1º, da Resolução TCU 259/2014;
b) considerar atendida a determinação contida no item "d" do Acórdão 7181/2020-TCU-Primeira Câmara;
c) encaminhar cópia do acórdão que vier a ser prolatado à empresa Indústrias Nucleares do Brasil S/A (INB) , ao representante e ao Hospital de Guarnição de Florianópolis, esse último por intermédio do Centro de Controle Interno do Exército - CCIEx, em atenção à Portaria TCU 488/1998, informando que o seu inteiro teor, incluindo o relatório e o voto que o fundamentaram, poderá ser consultado no endereço www.tcu.gov.br/acordaos;
4) 	encaminhar cópia do acórdão que vier a ser prolatado, bem como das peças 108 e 113, à Secretaria de Gestão do Ministério da Economia, responsável pela gestão do Sicaf, para que adote as providências que entender cabíveis em relação aos fatos apontados neste relatório; e
	5) arquivar os presentes autos, nos termos art. 169, III, do Regimento Interno deste Tribunal.
II - Análise dos embargos de declaração
25.	Manifesto minha discordância do entendimento esposado pela Serur, por entender que os presentes embargos de declaração devem ser conhecidos. Afinal, consoante mencionado no parágrafo 15 deste voto, a recorrente apontou a existência de uma suposta omissão no acórdão vergastado, "quanto à apreciação da matéria à luz da Lei 13.303/2016, em especial o seu artigo 38 que trata das condições de habilitação ou inabilitação de licitante." Assim sendo, julgo que foram atendidos os requisitos de admissibilidade estabelecidos no art. 287, caput, do Regimento Interno do TCU.
26.	Saliento que, embora a embargante tenha claramente buscado rediscutir o mérito da decisão recorrida, o que poderia, em tese, ensejar o não conhecimento destes embargos, há necessidade de aclarar as questões relativas ao alcance e à eficácia da pena aplicada pelo hospital militar. Logo, julgo ser cabível a avaliação, neste momento, das referidas questões.
27.	Com fulcro na análise empreendida pela Selog, que incorporo desde já às minhas razões de decidir, acolho a proposta de mérito formulada por essa unidade técnica no que concerne aos presentes embargos de declaração e ao novo pedido de cautelar formulado pela representante. Contudo, considero necessário tecer algumas considerações adicionais, o que passo a fazer.
28.	Em primeiro lugar, esclareço que, consoante exposto por mim no voto condutor do Acórdão 1003/2015-TCU-Plenário:
	"A sanção de impedimento para licitar e contratar prevista art. 87, III, da Lei 8.666/1993 produz efeitos apenas em relação ao órgão ou entidade sancionador, enquanto que aquela prevista no art. 7º da Lei 10.520/2002 produz efeitos apenas no âmbito interno do ente federativo que a aplicar."
29.	Depreende-se que, no caso vertente, em que um hospital ligado ao Comando do Exército aplicou a sanção de impedimento de licitar e contratar pautada no art. 7º da Lei 10.520/2002, os efeitos dessa pena se espraiam por toda a esfera da União, incluindo as empresas estatais. 
30.	Acrescento que esse entendimento encontra respaldo na jurisprudência desta Corte, como se observa, por exemplo, nos Acórdão 2081/2014-TCU-Plenário, relatado pelo Ministro-Substituto Augusto Sherman Cavalcanti, e 269/2019-Plenário, relatado pelo Ministro Bruno Dantas.
31.	Por oportuno, lembro que, consoante exposto pelo Ministro-Substituto Augusto Sherman Cavalcanti, no voto condutor do Acórdão 2530/2015-TCU-Plenário:
	"O impedimento de contratar e licitar com o ente federativo que promove o pregão e fiscaliza o contrato (art. 7º da Lei 10.520/2002) é pena mais rígida do que a suspensão temporária de participação em licitação e o impedimento de contratar com um órgão da Administração (art. 87, inciso III, da Lei 8.666/1993) e mais branda do que a declaração de inidoneidade para licitar ou contratar com toda a Administração Pública (art. 87, inciso IV, da Lei 8.666/1993) ."
32.	Até por conta de sua maior gravidade, a pena prevista na Lei do Pregão possui uma abrangência maior que aquela estabelecida na Lei 8.666/1993.
33.	Cabe agora analisar se essa sanção produz efeitos em relação às empresas estatais. O art. 38 da Lei 13.303/2016 estabelece que:
	"Art. 38. Estará impedida de participar de licitações e de ser contratada pela empresa pública ou sociedade de economia mista a empresa: 
	(...) 
	II - suspensa pela empresa pública ou sociedade de economia mista;
	III - declarada inidônea pela União, por Estado, pelo Distrito Federal ou pela unidade federativa a que está vinculada a empresa pública ou sociedade de economia mista, enquanto perdurarem os efeitos da sanção;
	IV - constituída por sócio de empresa que estiver suspensa, impedida ou declarada inidônea;
	V - cujo administrador seja sócio de empresa suspensa, impedida ou declarada inidônea;
	VI - constituída por sócio que tenha sido sócio ou administrador de empresa suspensa, impedida ou declarada inidônea, no período dos fatos que deram ensejo à sanção;
	VII - cujo administrador tenha sido sócio ou administrador de empresa suspensa, impedida ou declarada inidônea, no período dos fatos que deram ensejo à sanção;"
34.	Observa-se que os incisos IV a VII do artigo acima citado fazem expressa menção à pena de impedimento, que corresponde àquela prevista na Lei do Pregão. Por conseguinte, entendo que sobre a empresa que for impedida de licitar e contratar com órgãos e entidades da esfera de governo da estatal promotora da licitação incidirão, obrigatoriamente, as vedações estabelecidas no referido dispositivo da Lei das Estatais.
35.	No caso vertente, a representante é uma empresa individual de responsabilidade limitada (Eireli) , logo, seu único sócio é obrigatoriamente administrador. Assim sendo, neste momento, julgo que a empresa Savvy Servicos Eireli está impedida de participar de certame promovido por empresa estatal federal.
36.	Contudo, consoante lembrado pela Selog, no momento do certame, a penalidade sob exame estava registrada incorretamente no Sicaf como sendo uma suspensão com espeque no art. 87, III, da Lei 8.666/1993. Essa falha só foi corrigida pelo HGuFl, no dia 5/8/2020, após a prolação do Acórdão 7181/2020-TCU-Primeira Câmara, quando passou a ser registrado o impedimento com base no art. 7º da Lei do Pregão.
37.	Tendo em vista que a pena registrada anteriormente não obstaria a celebração do contrato pela representante e pela INB, julgo que sua aplicação ao caso vertente somente começou a ser possível a partir da correção efetuada no Sicaf.
38.	Ocorre que, consoante exposto anteriormente neste voto, o Contrato C3/20/003 foi firmado no dia 17/2/2020, mais de cinco meses antes da alteração promovida no mencionado sistema. Assim sendo, cabe indagar se, neste caso concreto, a pena imposta à representante pode ensejar a invalidação de um contrato que se encontra em andamento.
39.	Consoante decidido no Acórdão 1340/2011-TCU-Plenário, relatado pelo Ministro Raimundo Carreiro:
	"A declaração de inidoneidade possui efeito ex-nunc, logo, não enseja a rescisão imediata de todos os contratos firmados entre a empresa sancionada e a Administração Pública. Cabe a cada órgão ou entidade que mantém contrato com a empresa sancionada avaliar, no âmbito de sua autonomia, a necessidade de adoção de medidas administrativas com vistas a eventuais rescisões, caso julgadas necessárias, cumpridas as formalidades legais para tanto." 
40.	Esse entendimento também tem sido aceito nos Tribunais Superiores, como se observa no seguinte julgado do STJ:
"ADMINISTRATIVO - DECLARAÇÃO DE INIDONEIDADE PARA LICITAR E CONTRATAR COM A ADMINISTRAÇÃO PÚBLICA - EFEITOS EX NUNC DA DECLARAÇÃO DE INIDONEIDADE: SIGNIFICADO - PRECEDENTE DA 1ª SEÇÃO (MS 13.964/DF, DJe DE 25/05/2009) .
1. Segundo precedentes da 1ª Seção, a declaração de inidoneidade "só produz efeito para o futuro (efeito ex nunc) , sem interferir nos contratos já existentes e em andamento" (MS 13.101/DF, Min. Eliana Calmon, DJe de 09.12.2008) . Afirma-se, com isso, que o efeito da sanção inibe a empresa de "licitar ou contratar com a Administração Pública" (Lei 8.666/93, art. 87) , sem, no entanto, acarretar, automaticamente, a rescisão de contratos administrativos já aperfeiçoados juridicamente e em curso de execução, notadamente os celebrados perante outros órgãos administrativos não vinculados à autoridade impetrada ou integrantes de outros entes da Federação (Estados, Distrito Federal e Municípios) .
Todavia, a ausência do efeito rescisório automático não compromete nem restringe a faculdade que têm as entidades da Administração Pública de, no âmbito da sua esfera autônoma de atuação, promover medidas administrativas específicas para rescindir os contratos, nos casos autorizados e observadas as formalidades estabelecidas nos artigos 77 a 80 da Lei 8.666/93.
2. No caso, está reconhecido que o ato atacado não operou automaticamente a rescisão dos contratos em curso, firmados pelas impetrantes.
3. Mandado de segurança denegado, prejudicado o agravo regimental. (STJ, Mandado de Segurança nº 14.002/DF, 2008/0267371-4.) "
41.	Ainda que, no presente caso, se trate da sanção de impedimento, não de declaração de inidoneidade, pode-se adotar as decisões acima como parâmetros para a formação do juízo de valor. Diante disso, julgo que a sanção aplicada pelo HGuFl não tem o condão de obrigatoriamente desconstituir o contrato assinado com a INB.
42.	Por outro lado, saliento que este Tribunal não pode impedir o gestor da INB de adotar as providências que considerar mais adequadas, sob pena de invadir sua competência discricionária. Afinal, consoante lembrado pelo Superior Tribunal de Justiça no acórdão anteriormente mencionado, não é cabível restringir a faculdade que têm as entidades da Administração Pública de, no âmbito da sua esfera autônoma de atuação, promover medidas administrativas específicas para rescindir os contratos por elas celebrados.
43.	Finalmente, cabe analisar o entendimento da Selog no sentido de que, uma vez cumprida pela INB a determinação exarada no acórdão vergastado, a questão remanescente se reveste somente de interesse privado.
44.	Consoante estabelecido na jurisprudência desta Corte, nos processos de controle externo, em especial nas denúncias e representações, o TCU busca defender primordialmente o interesse público. Nesse sentido, podem ser citados, por exemplo, os Acórdão 3273/2013-TCU-Plenário e 4.402/2016-1ª Câmara.
45.	Por via de consequência, questões que envolvam interesses privados ou direitos subjetivos devem ser dirimidas perante a própria administração contratante, por meio dos recursos administrativos cabíveis, ou por meio da propositura das ações judiciais pertinentes.
46.	Do acima exposto, conclui-se que as representações de licitantes não se prestam à defesa de interesses meramente particulares junto à Administração Pública, devendo sua procedência ser fundada no resguardo do interesse público, consoante exposto no Acórdão 2426/2015-TCU-Plenário.
47.	Conclui-se também que não cabe ao TCU examinar ou rever punição sofrida por licitante quando da participação em certame, salvo se houver manifesto interesse público envolvido na questão sob exame.
48. 	Neste caso concreto, não há elementos nos autos que indiquem prejuízo ao erário, inexequibilidade de proposta, favorecimento de licitante ou outra irregularidade apta a perfazer interesse público suficiente para ensejar a atuação do Tribunal. Consequentemente, julgo ser suficiente que o TCU envie para a INB cópia do acórdão que vier a ser proferido nesta sessão, acompanhado pelo relatório que o precedeu e por este voto, para que aquela entidade pratique seus atos em consonância com o ordenamento jurídico vigente e com seu juízo de conveniência e oportunidade.
49.	Com espeque nessas considerações, julgo que:
	a) os embargos de declaração opostos pela empresa Savvy Serviços Eireli contra o Acórdão 7181/2020-TCU-Primeira Câmara devem ser conhecidos para, no mérito, ser-lhes concedido provimento parcial no sentido de afastar o omissão apontada pela recorrente; e
	b) o pedido de concessão de medida cautelar formulado pela representante deve ser indeferido, uma vez que não foram preenchidos os respectivos requisitos.
	Diante do acima exposto, VOTO no sentido de que o Tribunal adote o Acórdão que ora submeto à deliberação deste Colegiado.
TCU, Sala das Sessões Ministro Luciano Brandão Alves de Souza, em 8 de setembro de 2020.
BENJAMIN ZYMLER 
Relator